---
title: "Задачи по Эконометрике-2: logit/probit-модель"
author: "Н.В. Артамонов (МГИМО МИД России)"
output:
  pdf_document:
    toc: yes
    number_sections: true
    df_print: default
    latex_engine: xelatex
  html_document:
    toc: true
    toc_float: 
        collapsed: false
    number_sections: true
    df_print: paged
header-includes:
   - \usepackage{xltxtra}
   - \usepackage{fontspec}
   - \setmainfont{Times New Roman}
   - \setsansfont{Arial}
   - \setmonofont{Courier New}
   - \newfontfamily{\cyrillicfont}{Times New Roman}
   - \newfontfamily{\cyrillicfonttt}{Courier New} 
   - \newfontfamily{\cyrillicfontsf}{Arial}
   - \usepackage{xcolor}
   - \usepackage[english,russian]{babel}
---

```{r, message=FALSE, echo=FALSE}
library(stargazer)
library(lmtest)
library(car)
library(sandwich)
library(jtools)
data(loanapp, package = 'wooldridge')
data(SwissLabor, package = 'AER')
mroz_Greene <- read.csv('https://raw.githubusercontent.com/artamonoff/econometrica/refs/heads/main/econometrica-2/datasets/TableF5-1.csv')
```

# Нормальное и логистическое распределение

Плотность стандартного N(0,1) гауссова распределения \(\phi(t)=\frac{1}{\sqrt{2\pi}}\exp(-t^2/2)\) (\(t\in\mathbb{R}\)).
Функция стандартного нормального распределения \(\Phi(x)=\int_{-\infty}^x \phi(t)dt\) (\(x\in\mathbb{R}\)).

Функция логистического распределения \(\Lambda(x)=\frac{\exp(x)}{1+\exp(x)}\) (\(x\in\mathbb{R}\)).
Плотность логистического распределения \(\lambda(x)=\Lambda'(x)=\frac{\exp(x)}{(1+\exp(x))^2}\)

Плотности на одном графике

```{r, echo=FALSE, message=FALSE, warning=FALSE, comment=''}
curve(dnorm, from=-6, to=6, col='blue', ylab='phi(x), lambda(x)', main='phi (blue), lambda (red)')
curve(dlogis, from=-6, to=6, col='red', add = TRUE)
abline(v=0)
```

Функции распределения на одном графике

```{r, echo=FALSE, message=FALSE, warning=FALSE, comment=''}
curve(pnorm, from=-6, to=6, col='blue', ylab='Phi(x), Lambda(x)', main='Phi (blue), Lambda (red)')
curve(plogis, from=-6, to=6, col='red', add = TRUE)
abline(v=0)
```

Обратные функции распределение \(logit(p)=\Lambda^{-1}(p)=\log\frac{p}{1-p}\) и
\(probit(p)=\Phi^{-1}(p)\), \(0<p<1\)

Их графики

```{r, echo=FALSE, message=FALSE, warning=FALSE, comment=''}
curve(qnorm, from=0, to=1, col='blue', ylab='probit/logit', main='probit (blue), logit (red)', ylim=c(-5,5))
curve(qlogis, from=0, to=1, col='red', add = TRUE)
abline(v=0, h=0);abline(v=1)
```

# Оценивание и интерпретация коэффициентов

## approve equation #1 (probit)

Для датасета `loanapp` рассмотрим probit-регрессию **approve на appinc, mortno, unem, dep, male, married, yjob, self**

Спецификация: 
$P(approve=1)=\Phi(\beta_0+\beta_1appinc+\beta_2mortno+\beta_3unem+\beta_4dep+\beta_5male+\beta_6married+\beta_7yjob+\beta_8self)$


Альтернативная спецификация:
$probit(P(approve=1))=\beta_0+\beta_1appinc+\beta_2mortno+\beta_3unem+\beta_4dep+\beta_5male+\beta_6married+\beta_7yjob+\beta_8self$

```{r, echo=FALSE, message=FALSE, warning=FALSE, comment=''}
my.digits <- 3
my.digits.output <- 3
# sign.level <- 0.10
regr <- glm(formula=approve~appinc+mortno+unem+dep+male+married+yjob+self, data=loanapp, 
            family = binomial(link='probit') )
```

Оцените модель на данных и укажите коэффициенты подогнанной модели. **Ответ округлите до `r my.digits`-х десятичных знаков.**

Ответ:

```{r, echo=FALSE, message=FALSE, warning=FALSE, comment=''}
round( coef(regr), digits = 3)
```

Дайте интерпретацию коэффициентам модели.

## approve equation #2 (logit)

Для датасета `loanapp` рассмотрим logit-регрессию **approve на appinc, mortno, unem, dep, male, married, yjob, self**

Спецификация: 
$P(approve=1)=\Lambda(\beta_0+\beta_1appinc+\beta_2mortno+\beta_3unem+\beta_4dep+\beta_5male+\beta_6married+\beta_7yjob+\beta_8self)$

Альтернативная спецификация:
$logit(P(approve=1))=\beta_0+\beta_1appinc+\beta_2mortno+\beta_3unem+\beta_4dep+\beta_5male+\beta_6married+\beta_7yjob+\beta_8self$

Здесь \(logit(P(approve=1))=\log\frac{P(approve=1)}{1-P(approve=1)}=\log\frac{P(approve=1)}{P(approve=0)}\)

```{r, echo=FALSE, message=FALSE, warning=FALSE, comment=''}
my.digits <- 3
my.digits.output <- 3
# sign.level <- 0.10
regr <- glm(formula=approve~appinc+mortno+unem+dep+male+married+yjob+self, data=loanapp, 
            family = binomial(link='logit') )
```

Оцените модель на данных и укажите коэффициенты подогнанной модели. **Ответ округлите до `r my.digits`-х десятичных знаков.**

Ответ:

```{r, echo=FALSE, message=FALSE, warning=FALSE, comment=''}
round( coef(regr), digits = my.digits)
```

Дайте интерпретацию коэффициентам модели.

## labour force equation #1 (probit)

Для датасета `TableF5-1` рассмотрим probit-регрессию **LFP на WA, WA^2, WE, KL6, K618, CIT, UN, log(FAMINC)**

Спецификация: 
$P(LFP=1)=\Phi(\beta_0+\beta_1WA+\beta_2WA^2+\beta_3WE+\beta_4KL6+\beta_5K618+\beta_5CIT+\beta_7UN+\beta_8\log(FAMINC))$

Альтернативная спецификация:
$probit(P(LFP=1))=\beta_0+\beta_1WA+\beta_2WA^2+\beta_3WE+\beta_4KL6+\beta_5K618+\beta_5CIT+\beta_7UN+\beta_8\log(FAMINC)$

```{r, echo=FALSE, message=FALSE, warning=FALSE, comment=''}
my.digits <- 3
my.digits.output <- 3
# sign.level <- 0.10
regr <- glm(formula=LFP~WA+I(WA^2)+WE+KL6+K618+CIT+UN+log(FAMINC), data=mroz_Greene, 
            family = binomial(link='probit') )
```

Оцените модель на данных и укажите коэффициенты подогнанной модели. **Ответ округлите до `r my.digits`-х десятичных знаков.**

Ответ:

```{r, echo=FALSE, message=FALSE, warning=FALSE, comment=''}
round( coef(regr), digits = my.digits)
```

Дайте интерпретацию коэффициентам модели.

## labour force equation #2 (logit)

Для датасета `TableF5-1` рассмотрим logit-регрессию **LFP на WA, WA^2, WE, KL6, K618, CIT, UN, log(FAMINC)**

Спецификация: 
$P(LFP=1)=\Lambda(\beta_0+\beta_1WA+\beta_2WA^2+\beta_3WE+\beta_4KL6+\beta_5K618+\beta_5CIT+\beta_7UN+\beta_8\log(FAMINC))$

Альтернативная спецификация:
$logit(P(LFP=1))=\beta_0+\beta_1WA+\beta_2WA^2+\beta_3WE+\beta_4KL6+\beta_5K618+\beta_5CIT+\beta_7UN+\beta_8\log(FAMINC)$

Здесь \(logit(P(LFP=1))=\log\frac{P(LFP=1)}{1-P(LFP=1)}=\log\frac{P(LFP=1)}{P(LFP=0)}\)

```{r, echo=FALSE, message=FALSE, warning=FALSE, comment=''}
my.digits <- 3
my.digits.output <- 3
# sign.level <- 0.10
regr <- glm(formula=LFP~WA+I(WA^2)+WE+KL6+K618+CIT+UN+log(FAMINC), data=mroz_Greene, 
            family = binomial(link='logit') )
```

Оцените модель на данных и укажите коэффициенты подогнанной модели. **Ответ округлите до `r my.digits`-х десятичных знаков.**

Ответ:

```{r, echo=FALSE, message=FALSE, warning=FALSE, comment=''}
round( coef(regr), digits = my.digits)
```

Дайте интерпретацию коэффициентам модели.

# z-test

## approve equation #1 (probit)

Для датасета `loanapp` рассмотрим probit-регрессию **approve на appinc, mortno, unem, dep, male, married, yjob, self**

Подгоните модель на данных и приведите результаты z-теста

Ответ:

```{r, echo=FALSE, message=FALSE, warning=FALSE, comment=''}
my.digits <- 3
my.digits.output <- 4
sign.level <- 0.10
regr <- glm(formula=approve~appinc+mortno+unem+dep+male+married+yjob+self, data=loanapp, 
            family = binomial(link='probit') )
round(coeftest(regr), digits = my.digits.output)
# z.test <- round(coeftest(regr), digits = my.digits.output)
# z.test[,1:2]
```

Модель была подогнана по `r nobs(regr)` наблюдениям. 
<span style="color: blue">Уровень значимости `r 100*sign.level`%</span>

Вычислите необходимое критическое значение z-теста. **Ответ округлите до `r my.digits`-х десятичных знаков.**

```{r, echo=FALSE, message=FALSE, warning=FALSE, comment=''}
z.cr <- qnorm(p=1-sign.level/2)
round(z.cr , digits = my.digits)
```

Какие коэффициенты значимы? Ответ

```{r, echo=FALSE, message=FALSE, warning=FALSE, comment=''}
z.test <- coeftest(regr)
regressors <- row.names(z.test)
sign.regressors <- NULL
for(i in 1:nrow(z.test) ) {
  if(z.test[i,4]<sign.level) sign.regressors <- c(sign.regressors, regressors[i])
}
print(sign.regressors)
```

## approve equation #2 (logit)

Для датасета `loanapp` рассмотрим logit-регрессию **approve на appinc, mortno, unem, dep, male, married, yjob, self**

Подгоните модель на данных и приведите результаты z-теста

Ответ:

```{r, echo=FALSE, message=FALSE, warning=FALSE, comment=''}
my.digits <- 3
my.digits.output <- 4
sign.level <- 0.05
regr <- glm(formula=approve~appinc+mortno+unem+dep+male+married+yjob+self, data=loanapp, 
            family = binomial(link='logit') )
round(coeftest(regr), digits = my.digits.output)
```

Модель была подогнана по `r nobs(regr)` наблюдениям. 
<span style="color: blue">Уровень значимости `r 100*sign.level`%</span>

Вычислите необходимое критическое значение z-теста. **Ответ округлите до `r my.digits`-х десятичных знаков.**

```{r, echo=FALSE, message=FALSE, warning=FALSE, comment=''}
z.cr <- qnorm(p=1-sign.level/2)
round(z.cr , digits = my.digits)
```

Какие коэффициенты значимы? Ответ

```{r, echo=FALSE, message=FALSE, warning=FALSE, comment=''}
z.test <- coeftest(regr)
regressors <- row.names(z.test)
sign.regressors <- NULL
for(i in 1:nrow(z.test) ) {
  if(z.test[i,4]<sign.level) sign.regressors <- c(sign.regressors, regressors[i])
}
print(sign.regressors)
```

## labour force equation #1 (probit)

Для датасета `TableF5-1` рассмотрим probit-регрессию **LFP на WA, WA^2, WE, KL6, K618, CIT, UN, log(FAMINC)**

Подгоните модель на данных и приведите результаты z-теста

Ответ:

```{r, echo=FALSE, message=FALSE, warning=FALSE, comment=''}
my.digits <- 3
my.digits.output <- 4
sign.level <- 0.10
regr <- glm(formula=LFP~WA+I(WA^2)+WE+KL6+K618+CIT+UN+log(FAMINC), data=mroz_Greene, 
            family = binomial(link='probit') )
round(coeftest(regr), digits = my.digits.output)
```

Модель была подогнана по `r nobs(regr)` наблюдениям. 
<span style="color: blue">Уровень значимости `r 100*sign.level`%</span>

Вычислите необходимое критическое значение z-теста. **Ответ округлите до `r my.digits`-х десятичных знаков.**

```{r, echo=FALSE, message=FALSE, warning=FALSE, comment=''}
z.cr <- qnorm(p=1-sign.level/2)
round(z.cr , digits = my.digits)
```

Какие коэффициенты значимы? Ответ

```{r, echo=FALSE, message=FALSE, warning=FALSE, comment=''}
z.test <- coeftest(regr)
regressors <- row.names(z.test)
sign.regressors <- NULL
for(i in 1:nrow(z.test) ) {
  if(z.test[i,4]<sign.level) sign.regressors <- c(sign.regressors, regressors[i])
}
print(sign.regressors)
```

## labour force equation #2 (logit)

Для датасета `TableF5-1` рассмотрим logit-регрессию **LFP на WA, WA^2, WE, KL6, K618, CIT, UN, log(FAMINC)**

Подгоните модель на данных и приведите результаты z-теста

Ответ:

```{r, echo=FALSE, message=FALSE, warning=FALSE, comment=''}
my.digits <- 3
my.digits.output <- 4
sign.level <- 0.05
regr <- glm(formula=LFP~WA+I(WA^2)+WE+KL6+K618+CIT+UN+log(FAMINC), data=mroz_Greene, 
            family = binomial(link='logit') )
round(coeftest(regr), digits = my.digits.output)
```

Модель была подогнана по `r nobs(regr)` наблюдениям. 
<span style="color: blue">Уровень значимости `r 100*sign.level`%</span>


Вычислите необходимое критическое значение z-теста. **Ответ округлите до `r my.digits`-х десятичных знаков.**

```{r, echo=FALSE, message=FALSE, warning=FALSE, comment=''}
z.cr <- qnorm(p=1-sign.level/2)
round(z.cr , digits = my.digits)
```

Какие коэффициенты значимы? Ответ

```{r, echo=FALSE, message=FALSE, warning=FALSE, comment=''}
z.test <- coeftest(regr)
regressors <- row.names(z.test)
sign.regressors <- NULL
for(i in 1:nrow(z.test) ) {
  if(z.test[i,4]<sign.level) sign.regressors <- c(sign.regressors, regressors[i])
}
print(sign.regressors)
```

# LR-тест: значимость регрессии

## approve equation #1 (probit)

Для датасета `loanapp` рассмотрим probit-регрессию **approve на appinc, unem, male, yjob, self**

```{r, echo=FALSE, message=FALSE, warning=FALSE, comment=''}
my.digits <- 3
my.digits.output <- 4
sign.level <- 0.10
regr <- glm(formula=approve~appinc+unem+male+yjob+self, data=loanapp, 
            family = binomial(link='probit') )
# summ(regr, digits = my.digits.output)
my.logL <- round(-deviance(regr)/2, digits = my.digits.output)
my.logL.null <- round(-regr$null.deviance/2, digits = my.digits.output)
```

Подгоните модель на данных и укажите: 

- число наблюдений, на которых была подогнана модель
- логарифм функции правдоподобия для модели \(\log L=\)`r my.logL`, 
- логарифм функции правдоподобия для регрессии без объясняющих переменных (только на константу)

**Ответ округлите до `r my.digits`-х десятичных знаков.**

Ответ:

```{r, echo=FALSE, message=FALSE, warning=FALSE, comment=''}
paste(nobs(regr), round(-deviance(regr)/2, digits = my.digits.output), round(-regr$null.deviance/2, digits = my.digits.output) )
```

Тестируется значимость регрессии, т.е. гипотеза
\(H_0:\beta_{appinc}=\beta_{unem}=\beta_{male}=\beta_{yjob}=\beta_{self}=0\).
<span style="color: blue">Уровень значимости `r 100*sign.level`%</span>.

Вычислите тестовую статистику. **Ответ округлите до `r my.digits`-х десятичных знаков.**

Ответ:

```{r, echo=FALSE, comment=''}
LR.stat <- regr$null.deviance-regr$deviance
round(LR.stat, digits = my.digits)
```

Вычислите критическое значение. **Ответ округлите до `r my.digits`-х десятичных знаков.**

```{r, echo=FALSE, comment=''}
chi.sq.cr <- qchisq(p=1-sign.level, df=regr$rank-1)
round(chi.sq.cr, digits = my.digits)
```

Значима ли регрессия? Ответ

```{r, echo=FALSE, comment=''}
if(LR.stat>chi.sq.cr) print('Значима') else print('Незначима')
```

Какие коэффициенты значимы?

```{r, echo=FALSE, comment=''}
z.test <- coeftest(regr)
regressors <- row.names(z.test)
sign.regressors <- NULL
for(i in 1:nrow(z.test) ) {
  if(z.test[i,4]<sign.level) sign.regressors <- c(sign.regressors, regressors[i])
}
print(sign.regressors)
```

## approve equation #2 (logit)

Для датасета `loanapp` рассмотрим logit-регрессию **approve на appinc, appinc^2, mortno, unem, dep, male, married, yjob, self**

```{r, echo=FALSE, message=FALSE, warning=FALSE, comment=''}
my.digits <- 3
my.digits.output <- 4
sign.level <- 0.05
regr <- glm(formula=approve~appinc+I(appinc^2)+mortno+unem+dep+male+married+yjob+self, data=loanapp, 
            family = binomial(link='logit') )
# summ(regr, digits = my.digits.output)
my.logL <- round(-deviance(regr)/2, digits = my.digits.output)
my.logL.null <- round(-regr$null.deviance/2, digits = my.digits.output)
```

Подгоните модель на данных и укажите: 

- число наблюдений, на которых была подогнана модель
- логарифм функции правдоподобия для модели \(\log L=\)`r my.logL`, 
- логарифм функции правдоподобия для регрессии без объясняющих переменных (только на константу)

**Ответ округлите до `r my.digits`-х десятичных знаков.**

Ответ:

```{r, echo=FALSE, message=FALSE, warning=FALSE, comment=''}
paste(nobs(regr), round(-deviance(regr)/2, digits = my.digits.output), round(-regr$null.deviance/2, digits = my.digits.output) )
```

Тестируется значимость регрессии, т.е. гипотеза
\(H_0:\beta_{appinc}=\beta_{unem}=\beta_{male}=\beta_{yjob}=\beta_{self}=0\).
<span style="color: blue">Уровень значимости `r 100*sign.level`%</span>.

Вычислите тестовую статистику. **Ответ округлите до `r my.digits`-х десятичных знаков.**

Ответ:

```{r, echo=FALSE, comment=''}
LR.stat <- regr$null.deviance-regr$deviance
round(LR.stat, digits = my.digits)
```

Вычислите критическое значение. **Ответ округлите до `r my.digits`-х десятичных знаков.**

```{r, echo=FALSE, comment=''}
chi.sq.cr <- qchisq(p=1-sign.level, df=regr$rank-1)
round(chi.sq.cr, digits = my.digits)
```

Значима ли регрессия? Ответ

```{r, echo=FALSE, comment=''}
if(LR.stat>chi.sq.cr) print('Значима') else print('Незначима')
```

Какие коэффициенты значимы?

```{r, echo=FALSE, comment=''}
z.test <- coeftest(regr)
regressors <- row.names(z.test)
sign.regressors <- NULL
for(i in 1:nrow(z.test) ) {
  if(z.test[i,4]<sign.level) sign.regressors <- c(sign.regressors, regressors[i])
}
print(sign.regressors)
```

## labour force equation #1 (probit)

Для датасета `TableF5-1` рассмотрим несколько probit-регрессий. Результаты оценивания

```{r, echo=FALSE, message=FALSE, warning=FALSE, comment=''}
my.digits <- 3
my.digits.output <- 4
sign.level <- 0.10
regr <- NULL
regr[[1]] <- glm(formula=LFP~WA+I(WA^2)+WE+KL6+K618+CIT+UN+log(FAMINC), data=mroz_Greene,
                 family = binomial(link='probit') )
regr[[2]] <- update(regr[[1]], formula. = ~.-WE-KL6-K618)
regr[[3]] <- update(regr[[1]], formula. = ~.-WE-KL6-K618-log(FAMINC))
regr[[4]] <- update(regr[[1]], formula. = ~.-WE-KL6-K618-log(FAMINC)-WA-I(WA^2))
stargazer(regr, type='text', digits=my.digits.output, digit.separator = '', 
          dep.var.caption = 'Зависимая переменная', df=FALSE)
my.logL.null <- -regr[[1]]$null.deviance/2
my.logL <- NULL
for(i in 1:length(regr)) my.logL <- c(my.logL, -deviance(regr[[i]])/2 )
```

Для каждой регрессии вычислите LR-статистику для тестирования её значимости.
**Ответ округлите до `r my.digits`-х десятичных знаков.**

Ответ

```{r, echo=FALSE, comment=''}
LR.stat <- NULL
for(i in 1:length(regr)) {
  LR.stat <- c(LR.stat, 2*(my.logL[[i]]-my.logL.null) )
}
df.LR <- data.frame(Регрессия=1:length(regr), LR.stat= LR.stat) # round(LR.stat, digits = my.digits)
stargazer(df.LR, summary = FALSE, type='text', rownames=FALSE, digits = my.digits)
```

Для каждой регрессии вычислите необходимое критическое значение
<span style="color: blue">Уровень значимости `r 100*sign.level`%</span>.
**Ответ округлите до `r my.digits`-х десятичных знаков.**

Ответ

```{r, echo=FALSE, comment=''}
chi.sq.cr <- NULL
for(i in 1:length(regr)) {
  chi.sq.cr <- c(chi.sq.cr, qchisq(p=1-sign.level, df=regr[[i]]$rank-1) )
}
df.chi.sq <- data.frame(Регрессия=1:length(regr), Критическое= chi.sq.cr) # round(LR.stat, digits = my.digits)
stargazer(df.chi.sq, summary = FALSE, type='text', rownames=FALSE, digits = my.digits)
```

Какая из регрессий значима?

```{r, echo=FALSE, message=FALSE, warning=FALSE, comment=''}
significance <- NULL
for(i in 1:length(regr)) {
  if( LR.stat[i]>chi.sq.cr[i]) significance <- c(significance, 'Значима')
  else significance <- c(significance, 'Незначима')
}
df.sign <- data.frame(Регрессия=1:length(regr), Значимость=significance)
stargazer(df.sign, summary = FALSE, type='text', rownames=FALSE)
```

## labour force equation #2 (logit)

Для датасета `TableF5-1` рассмотрим несколько logit-регрессий. Результаты оценивания

```{r, echo=FALSE, message=FALSE, warning=FALSE, comment=''}
my.digits <- 3
my.digits.output <- 4
sign.level <- 0.05
regr <- NULL
regr[[1]] <- glm(formula=LFP~WA+I(WA^2)+WE+KL6+K618+CIT+UN+log(FAMINC), data=mroz_Greene,
                 family = binomial(link='logit') )
regr[[2]] <- update(regr[[1]], formula. = ~.-WA-I(WA^2) )
regr[[3]] <- update(regr[[1]], formula. = ~.-WA-I(WA^2)-WE )
regr[[4]] <- update(regr[[1]], formula. = ~.-WA-I(WA^2)-WE-log(FAMINC)-KL6)
stargazer(regr, type='text', digits=my.digits.output, digit.separator = '', 
          dep.var.caption = 'Зависимая переменная', df=TRUE )
my.logL.null <- -regr[[1]]$null.deviance/2
my.logL <- NULL
for(i in 1:length(regr)) my.logL <- c(my.logL, -deviance(regr[[i]])/2 )
```

Для каждой регрессии вычислите LR-статистику для тестирования её значимости.
**Ответ округлите до `r my.digits`-х десятичных знаков.**

Ответ

```{r, echo=FALSE, comment=''}
LR.stat <- NULL
for(i in 1:length(regr)) {
  LR.stat <- c(LR.stat, 2*(my.logL[[i]]-my.logL.null) )
}
df.LR <- data.frame(Регрессия=1:length(regr), LR.stat= LR.stat) # round(LR.stat, digits = my.digits)
stargazer(df.LR, summary = FALSE, type='text', rownames=FALSE, digits = my.digits)
```

Для каждой регрессии вычислите необходимое критическое значение
<span style="color: blue">Уровень значимости `r 100*sign.level`%</span>.
**Ответ округлите до `r my.digits`-х десятичных знаков.**

Ответ

```{r, echo=FALSE, comment=''}
chi.sq.cr <- NULL
for(i in 1:length(regr)) {
  chi.sq.cr <- c(chi.sq.cr, qchisq(p=1-sign.level, df=regr[[i]]$rank-1) )
}
df.chi.sq <- data.frame(Регрессия=1:length(regr), Критическое= chi.sq.cr) # round(LR.stat, digits = my.digits)
stargazer(df.chi.sq, summary = FALSE, type='text', rownames=FALSE, digits = my.digits)
```

Какая из регрессий значима?

```{r, echo=FALSE, message=FALSE, warning=FALSE, comment=''}
significance <- NULL
for(i in 1:length(regr)) {
  if( LR.stat[i]>chi.sq.cr[i]) significance <- c(significance, 'Значима')
  else significance <- c(significance, 'Незначима')
}
df.sign <- data.frame(Регрессия=1:length(regr), Значимость=significance)
stargazer(df.sign, summary = FALSE, type='text', rownames=FALSE )
```

# LR-тест: совместная значимость

## labour force equation #1 (probit)

Для датасета `TableF5-1` рассмотрим probit-регрессию **LFP на WAб WA^2, WE, KL6, K618, CIT, UN, log(FAMINC)**.

```{r, echo=FALSE, message=FALSE, warning=FALSE, comment=''}
my.digits <- 3
my.digits.output <- 4
sign.level <- 0.10
regr <- NULL
regr[[1]] <- glm(formula=LFP~WA+I(WA^2)+WE+KL6+K618+CIT+UN+log(FAMINC), data=mroz_Greene,
                 family = binomial(link='probit') )
regr[[2]] <- update(regr[[1]], formula. = ~.-WA-I(WA^2) )
regr[[3]] <- update(regr[[1]], formula. = ~.-CIT-UN-K618 )
regr[[4]] <- update(regr[[1]], formula. = ~.-CIT-UN-K618-log(FAMINC) )
# stargazer(regr, type='text', digits=my.digits.output, digit.separator = '', 
#           dep.var.caption = 'Зависимая переменная', df=FALSE)
my.logL.null <- -regr[[1]]$null.deviance/2
my.logL <- NULL
for(i in 1:length(regr)) my.logL <- c(my.logL, -deviance(regr[[i]])/2 )
```

Оцените регрессию на данных и тестируйте следующие гипотезы, используя LR-статистику.
<span style="color: blue">Уровень значимости `r 100*sign.level`%</span>.

### Гипотеза 1

Тестируется значимость влияния возраста, т.е. гипотеза
\(H_0:\beta_{WA}=\beta_{WA^2}=0\) по LR-тесту.

Вычислите соответствующую тестовую статистику. **Ответ округлите до `r my.digits`-х десятичных знаков.**

```{r, echo=FALSE, comment=''}
ind.full <- 1; ind.restr <- 2
LR.stat <- 2*(my.logL[ind.full]-my.logL[ind.restr])
round(LR.stat, digits = my.digits)
```

Вычислите необходимое критическое значение. **Ответ округлите до `r my.digits`-х десятичных знаков.**

```{r,echo=FALSE, comment=''}
chi2.cr <- qchisq(p=1-sign.level, df=df.residual(regr[[ind.restr]])-df.residual(regr[[ind.full]]) )
round(chi2.cr, digits = my.digits)
```

Значимо ли влияние возраста? Ответ
```{r,echo=FALSE, comment=''}
if(LR.stat>chi2.cr) print('Значимо') else print('Незначимо')
```

### Гипотеза 2

Тестируется совместная значимость влияния **K618, CIT, UN**, т.е. гипотеза
\(H_0:\beta_{K618}=\beta_{CIT}=\beta_{UN}=0\) по LR-тесту.

Вычислите соотвествующую тестовую статистику. **Ответ округлите до `r my.digits`-х десятичных знаков.**

```{r, echo=FALSE, comment=''}
ind.full <- 1; ind.restr <- 3
LR.stat <- 2*(my.logL[ind.full]-my.logL[ind.restr])
round(LR.stat, digits = my.digits)
```

Вычислите необходимое кртическое значение. **Ответ округлите до `r my.digits`-х десятичных знаков.**

```{r,echo=FALSE, comment=''}
chi2.cr <- qchisq(p=1-sign.level, df=df.residual(regr[[ind.restr]])-df.residual(regr[[ind.full]]) )
round(chi2.cr, digits = my.digits)
```

Значимо ли влияние переменных? Ответ
```{r,echo=FALSE, comment=''}
if(LR.stat>chi2.cr) print('Значимо') else print('Незначимо')
```

### Гипотеза 3

Тестируется совместная значимость влияния **K618, CIT, UN, FAMINC**, т.е. гипотеза
\(H_0:\beta_{K618}=\beta_{CIT}=\beta_{UN}=\beta_{\log(FAMINC)}=0\) по LR-тесту.

Вычислите соотвествующую тестовую статистику. **Ответ округлите до `r my.digits`-х десятичных знаков.**

```{r, echo=FALSE, comment=''}
ind.full <- 1; ind.restr <- 4
LR.stat <- 2*(my.logL[ind.full]-my.logL[ind.restr])
round(LR.stat, digits = my.digits)
```

Вычислите необходимое кртическое значение. **Ответ округлите до `r my.digits`-х десятичных знаков.**

```{r,echo=FALSE, comment=''}
chi2.cr <- qchisq(p=1-sign.level, df=df.residual(regr[[ind.restr]])-df.residual(regr[[ind.full]]) )
round(chi2.cr, digits = my.digits)
```

Значимо ли влияние переменных? Ответ
```{r,echo=FALSE, comment=''}
if(LR.stat>chi2.cr) print('Значимо') else print('Незначимо')
```

## approve equation #1 (logit)

Для датасета `loanapp` рассмотрим probit-регрессию **approve на appinc, appinc^2, mortno, unem, dep, male, married, yjob, self**

```{r, echo=FALSE, message=FALSE, warning=FALSE, comment=''}
my.digits <- 3
my.digits.output <- 4
sign.level <- 0.01
loanapp.na.rm <- na.omit(loanapp[, c('approve', 'appinc', 'mortno', 'unem', 'dep','male', 'married', 'yjob', 'self')])
regr <- NULL
regr[[1]] <- glm(formula=approve~appinc+I(appinc^2)+mortno+unem+dep+male+married+yjob+self, data=loanapp.na.rm,
                 family = binomial(link='probit') )
regr[[2]] <- update(regr[[1]], formula. = ~.-appinc-I(appinc^2) )
regr[[3]] <- update(regr[[1]], formula. = ~.-male-yjob-self )
regr[[4]] <- update(regr[[1]], formula. = ~.-male-yjob-self-unem-married )
# stargazer(regr, type='text', digits=my.digits.output, digit.separator = '', 
#           dep.var.caption = 'Зависимая переменная', df=FALSE)
my.logL.null <- -regr[[1]]$null.deviance/2
my.logL <- NULL
for(i in 1:length(regr)) my.logL <- c(my.logL, -deviance(regr[[i]])/2 )
```

Оцените регрессию на данных и тестируйте следующие гипотезы, используя LR-статистику.
<span style="color: blue">Уровень значимости `r 100*sign.level`%</span>.

### Гипотеза 1

Тестируется значимость влияния дохода, т.е. гипотеза
\(H_0:\beta_{appinc}=\beta_{appinc^2}=0\) по LR-тесту.

Вычислите соотвествующую тестовую статистику. **Ответ округлите до `r my.digits`-х десятичных знаков.**

```{r, echo=FALSE, comment=''}
ind.full <- 1; ind.restr <- 2
LR.stat <- 2*(my.logL[ind.full]-my.logL[ind.restr])
round(LR.stat, digits = my.digits)
```

Вычислите необходимое кртическое значение. **Ответ округлите до `r my.digits`-х десятичных знаков.**

```{r,echo=FALSE, comment=''}
chi2.cr <- qchisq(p=1-sign.level, df=df.residual(regr[[ind.restr]])-df.residual(regr[[ind.full]]) )
round(chi2.cr, digits = my.digits)
```

Значимо ли влияние возраста? Ответ
```{r,echo=FALSE, comment=''}
if(LR.stat>chi2.cr) print('Значимо') else print('Незначимо')
```

### Гипотеза 2

Тестируется совместная значимость влияния **male, yjob, self**, т.е. гипотеза
\(H_0:\beta_{male}=\beta_{yjob}=\beta_{self}=0\) по LR-тесту.

Вычислите соотвествующую тестовую статистику. **Ответ округлите до `r my.digits`-х десятичных знаков.**

```{r, echo=FALSE, comment=''}
ind.full <- 1; ind.restr <- 3
LR.stat <- 2*(my.logL[ind.full]-my.logL[ind.restr])
round(LR.stat, digits = my.digits)
```

Вычислите необходимое кртическое значение. **Ответ округлите до `r my.digits`-х десятичных знаков.**

```{r,echo=FALSE, comment=''}
chi2.cr <- qchisq(p=1-sign.level, df=df.residual(regr[[ind.restr]])-df.residual(regr[[ind.full]]) )
round(chi2.cr, digits = my.digits)
```

Значимо ли влияние переменных? Ответ
```{r,echo=FALSE, comment=''}
if(LR.stat>chi2.cr) print('Значимо') else print('Незначимо')
```

### Гипотеза 3

Тестируется совместная значимость влияния **male, yjob, self, unem, married**, т.е. гипотеза
\(H_0:\beta_{male}=\beta_{yjob}=\beta_{self}=\beta_{unem}=\beta_{married}=0\) по LR-тесту

Вычислите соотвествующую тестовую статистику. **Ответ округлите до `r my.digits`-х десятичных знаков.**

```{r, echo=FALSE, comment=''}
ind.full <- 1; ind.restr <- 4
LR.stat <- 2*(my.logL[ind.full]-my.logL[ind.restr])
round(LR.stat, digits = my.digits)
```

Вычислите необходимое кртическое значение. **Ответ округлите до `r my.digits`-х десятичных знаков.**

```{r,echo=FALSE, comment=''}
chi2.cr <- qchisq(p=1-sign.level, df=df.residual(regr[[ind.restr]])-df.residual(regr[[ind.full]]) )
round(chi2.cr, digits = my.digits)
```

Значимо ли влияние переменных? Ответ
```{r,echo=FALSE, comment=''}
if(LR.stat>chi2.cr) print('Значимо') else print('Незначимо')
```

# Тест Вальда: совместная значимость

## swiss labour force equation #1

Для датасета `SwissLabour` рассморим logit-регрессию **participation на income, income^2, age, age^2, youngkids, oldkids, foreign**

Результаты оценивания

```{r, echo=FALSE, message=FALSE, warning=FALSE, comment=''}
my.digits <- 3
my.digits.output <- 4
sign.level <- 0.05
regr <- glm(formula=as.numeric(participation)-1~income+I(income^2)+age+I(age^2)+youngkids+oldkids+foreign, 
            data=SwissLabor, 
            family = binomial(link='logit') )
summ(regr, digits = my.digits.output, vifs=TRUE)
```

Оцените регрессию на данных и тестируйте следующие гипотезы, используя \(\chi^2\)-статистику Вальда.
<span style="color: blue">Уровень значимости `r 100*sign.level`%</span>.

### Гипотеза 1

Тестируется значимость влияния дохода, т.е. гипотеза \(H_0:\beta_{income}=\beta_{income^2}=0\).

Вычислите статику теста Вальда и P-значение.

```{r,echo=FALSE, comment=''}
regr.rest <- update(regr, formula. = ~.-income-I(income^2) )
w.test <- waldtest(regr.rest, regr, test='Chisq')
stargazer(w.test[2,3:4], type = 'text', summary = FALSE, rownames = FALSE)
```

Вычислите критическое значение. **Ответ округлите до `r my.digits`-х десятичных знаков.**

```{r, echo=FALSE, comment=''}
ch2.cr <- qchisq(p=1-sign.level, df=w.test[2,2])
round(ch2.cr, digits = my.digits)
```

Значимо ли влияние дохода? Ответ

```{r, echo=FALSE, comment=''}
if(w.test[2,4]<sign.level) print('Значимо') else print('Незначимо')
```

### Гипотеза 2

Тестируется значимость влияния числа детей, т.е. гипотеза \(H_0:\beta_{youngkids}=\beta_{oldkids}=0\).
Вычислите статику теста Вальда и P-значение.

```{r,echo=FALSE, comment=''}
regr.rest <- update(regr, formula. = ~.-youngkids-oldkids )
w.test <- waldtest(regr.rest, regr, test='Chisq')
stargazer(w.test[2,3:4], type = 'text', summary = FALSE, rownames = FALSE)
```

Вычислите критическое значение. **Ответ округлите до `r my.digits`-х десятичных знаков.**

```{r, echo=FALSE, comment=''}
ch2.cr <- qchisq(p=1-sign.level, df=w.test[2,2])
round(ch2.cr, digits = my.digits)
```

Значимо ли влияние числе детей? Ответ

```{r, echo=FALSE, comment=''}
if(w.test[2,4]<sign.level) print('Значимо') else print('Незначимо')
```

### Гипотеза 3

Тестируется значимость влияния возраста, т.е. гипотеза \(H_0:\beta_{age}=\beta_{age^2}=0\).
Вычислите статику теста Вальда и P-значение.

```{r,echo=FALSE, comment=''}
regr.rest <- update(regr, formula. = ~.-age-I(age^2) )
w.test <- waldtest(regr.rest, regr, test='Chisq')
stargazer(w.test[2,3:4], type = 'text', summary = FALSE, rownames = FALSE)
```

Вычислите критическое значение. **Ответ округлите до `r my.digits`-х десятичных знаков.**

```{r, echo=FALSE, comment=''}
ch2.cr <- qchisq(p=1-sign.level, df=w.test[2,2])
round(ch2.cr, digits = my.digits)
```

Значимо ли влияние возраста? Ответ

```{r, echo=FALSE, comment=''}
if(w.test[2,4]<sign.level) print('Значимо') else print('Незначимо')
```