---
title: "Задачи по Эконометрике-2: LPM-модель"
author: "Н.В. Артамонов (МГИМО МИД России)"
output:
  html_document:
    toc: true
    toc_float: 
        collapsed: false
    number_sections: true
    df_print: paged
  pdf_document:
    toc: yes
    number_sections: true
    df_print: default
    latex_engine: xelatex
header-includes:
   - \usepackage{xltxtra}
   - \usepackage{fontspec}
   - \setmainfont{Times New Roman}
   - \setsansfont{Arial}
   - \setmonofont{Courier New}
   - \newfontfamily{\cyrillicfont}{Times New Roman}
   - \newfontfamily{\cyrillicfonttt}{Courier New} 
   - \newfontfamily{\cyrillicfontsf}{Arial}
   - \usepackage{xcolor}
   - \usepackage[english,russian]{babel}
---

```{r, message=FALSE, echo=FALSE}
library(stargazer)
library(lmtest)
library(car)
library(sandwich)
data(loanapp, package = 'wooldridge')
mroz_Greene <- read.csv('https://raw.githubusercontent.com/artamonoff/econometrica/refs/heads/main/econometrica-2/datasets/TableF5-1.csv')
```

# Подгонка модели

## approve equation #1

Для датасета `loanapp`
рассмотрим регрессию **approve на mortno, unem, dep, male, married, yjob, self**

Спецификация: 
\[
  approve=\beta_0+\beta_1mortno+\beta_2unem+\beta_3dep+\beta_4male+\beta_5married+\beta_6yjob+\beta_7self+u
\]

Альтернативная спецификация:
\[ 
  P(approve=1)=\beta_0+\beta_1mortno+\beta_2unem+\beta_3dep+\beta_4male+\beta_5married+\beta_6yjob+\beta_7self
\]

```{r, echo=FALSE, message=FALSE, warning=FALSE, comment=''}
my.digits <- 3
my.digits.output <- 3
# sign.level <- 0.10
regr <- lm(formula=approve~mortno+unem+dep+male+married+yjob+self, data=loanapp)
```

Оцените модель на данных и укажите коэффициенты подогнанной модели. **Ответ округлите до `r my.digits`-х десятичных знаков.**

Ответ:
```{r, echo=FALSE, message=FALSE, warning=FALSE, comment=''}
round(coef(regr), digits = my.digits)
```

Дайте интерпретацию коэффициентам модели.

## approve equation #2

Для датасета `loanapp`
рассморим регрессию **approve на appinc, appinc^2, mortno, unem, dep, male, married, yjob, self**

```{r, echo=FALSE, message=FALSE, warning=FALSE, comment=''}
my.digits <- 3
my.digits.output <- 3
# sign.level <- 0.10
regr <- lm(formula=approve~appinc+I(appinc^2)+mortno+unem+dep+male+married+yjob+self, data=loanapp)
```

Оцените модель на данных и укажите коэффициенты подогнанной модели. **Ответ округлите до `r my.digits`-х десятичных знаков.**

Ответ:
```{r, echo=FALSE, message=FALSE, warning=FALSE, comment=''}
round(coef(regr), digits = my.digits)
```

Дайте интерпретацию коэффициентам модели.

## labour force equation #1

Для датасета `TableF5-1`
рассмотрим регрессию **LFP на WA, WA^2, WE, KL6, K618, CIT, UN, log(FAMINC)**

Спецификация: 
\[
	LFP=\beta_0+\beta_1WA+\beta_2WA^2+\beta_3WE+\beta_4KL6+\beta_5K618+\beta_5CIT+\beta_7UN+\beta_8\log(FAMINC)+u
\]

Альтернативная спецификация:
\[
	P(LFP=1)=\beta_0+\beta_1WA+\beta_2WA^2+\beta_3WE+\beta_4KL6+\beta_5K618+\beta_5CIT+\beta_7UN+\beta_8\log(FAMINC)
\]

```{r, echo=FALSE, message=FALSE, warning=FALSE, comment=''}
my.digits <- 3
my.digits.output <- 3
# sign.level <- 0.10
regr <- lm(formula=LFP~WA+I(WA^2)+WE+KL6+K618+CIT+UN+log(FAMINC), data=mroz_Greene)
```

Оцените модель на данных и укажите коэффициенты подогнанной модели. **Ответ округлите до `r my.digits`-х десятичных знаков.**

Ответ:
```{r, echo=FALSE, message=FALSE, warning=FALSE, comment=''}
round(coef(regr), digits = my.digits)
```

Дайте интерпретацию коэффициентам модели.

## labour force equation #2

Для датасета `TableF5-1`
рассмотрим регрессию **LFP на WA, WE, CIT, UN, log(FAMINC)**

```{r, echo=FALSE, message=FALSE, warning=FALSE, comment=''}
my.digits <- 3
my.digits.output <- 3
# sign.level <- 0.10
regr <- lm(formula=LFP~WA+WE+CIT+UN+log(FAMINC), data=mroz_Greene)
```

Оцените модель на данных и укажите коэффициенты подогнанной модели. **Ответ округлите до `r my.digits`-х десятичных знаков.**

Ответ:
```{r, echo=FALSE, message=FALSE, warning=FALSE, comment=''}
round(coef(regr), digits = my.digits)
```

Дайте интерпретацию коэффициентам модели.

## Замечание: почему log(FAMINC)

Нарисуем гистограмму FAMINC с наложенной кривой нормального распределения

```{r,echo=FALSE}
FAMINC <- mroz_Greene$FAMINC
hist(FAMINC, breaks = 'FD', probability = TRUE)
curve(dnorm(x, mean(FAMINC), sd(FAMINC)), add = TRUE, col='red')
```

Нарисуем гистограмму log(FAMINC) с наложенной кривой нормального распределения

```{r,echo=FALSE}
hist(log(FAMINC), breaks = 'FD', probability = TRUE)
curve(dnorm(x, mean(log(FAMINC)), sd(log(FAMINC)) ), add = TRUE, col='red')
```

# t-тест

## approve equation #1

Для датасета `loanapp`
рассмотрим регрессию **approve на mortno, unem, dep, male, married, yjob, self**

```{r, echo=FALSE, message=FALSE, warning=FALSE, comment=''}
my.digits <- 3
my.digits.output <- 3
sign.level <- 0.01
regr <- lm(formula=approve~mortno+unem+dep+male+married+yjob+self, data=loanapp)
```

Подгоните модель и вычислите (робастные) t-статистика для каждого коэффициента. 
**Ответ округлите до `r my.digits`-х десятичных знаков.**

Ответ

```{r, echo=FALSE, message=FALSE, warning=FALSE, comment=''}
t.test <- coeftest(regr, vcov=vcovHC)
round(t.test[,3], digits = my.digits)
```

Модель была подогнана по `r nobs(regr)` наблюдениям. 
<span style="color: blue">Уровень значимости `r 100*sign.level`%</span>

Вычислите критическое значения для t-теста. **Ответ округлите до `r my.digits`-х десятичных знаков.**

```{r, echo=FALSE, message=FALSE, warning=FALSE, comment=''}
round( qt(p=1-sign.level/2, df=df.residual(regr)), digits = my.digits )
```

Укажите результаты робастного и неробастного t-тест:

Результаты t-теста для коэффициентов (неробастные s.e.)

```{r, echo=FALSE, message=FALSE, warning=FALSE, comment=''}
t.test <- coeftest(regr)
t.test
```

Результаты t-теста для коэффициентов (робастные s.e.)

```{r, echo=FALSE, message=FALSE, warning=FALSE, comment=''}
t.test <- coeftest(regr, vcov=vcovHC)
t.test
```

Какие коэффициенты значимы? Ответ

```{r, echo=FALSE, message=FALSE, warning=FALSE, comment=''}
regressors <- row.names(t.test)
sign.regressors <- NULL
for(i in 1:nrow(t.test) ) {
  if(t.test[i,4]<sign.level) sign.regressors <- c(sign.regressors, regressors[i])
}
print(sign.regressors)
```

## approve equation #2

Для датасета `loanapp`
рассмотрим регрессию **approve на appinc, appinc^2, mortno, unem, dep, male, married, yjob, self**

```{r, echo=FALSE, message=FALSE, warning=FALSE, comment=''}
my.digits <- 3
my.digits.output <- 3
sign.level <- 0.01
regr <- lm(formula=approve~appinc+I(appinc^2)+mortno+unem+dep+male+married+yjob+self, data=loanapp)
```

Подгоните модель и вычислите (робастные) t-статистика для каждого коэффициента. 
**Ответ округлите до `r my.digits`-х десятичных знаков.**

Ответ

```{r, echo=FALSE, message=FALSE, warning=FALSE, comment=''}
t.test <- coeftest(regr, vcov=vcovHC)
round(t.test[,3], digits = my.digits)
```

Модель была подогнана по `r nobs(regr)` наблюдениям. 
<span style="color: blue">Уровень значимости `r 100*sign.level`%</span>

Вычислите критическое значения для t-теста. **Ответ округлите до `r my.digits`-х десятичных знаков.**

```{r, echo=FALSE, message=FALSE, warning=FALSE, comment=''}
round( qt(p=1-sign.level/2, df=df.residual(regr)), digits = my.digits )
```

Укажите результаты робастного и неробастного t-тест:

Результаты t-теста для коэффициентов (неробастные s.e.)

```{r, echo=FALSE, message=FALSE, warning=FALSE, comment=''}
t.test <- coeftest(regr)
t.test
```

Результаты t-теста для коэффициентов (робастные s.e.)

```{r, echo=FALSE, message=FALSE, warning=FALSE, comment=''}
t.test <- coeftest(regr, vcov=vcovHC)
t.test
```

Какие коэффициенты значимы? Ответ

```{r, echo=FALSE, message=FALSE, warning=FALSE, comment=''}
regressors <- row.names(t.test)
sign.regressors <- NULL
for(i in 1:nrow(t.test) ) {
  if(t.test[i,4]<sign.level) sign.regressors <- c(sign.regressors, regressors[i])
}
print(sign.regressors)
```

## labour force equation #1

Для датасета `TableF5-1` рассмотрим регрессию **LFP на WA, WA^2, WE, KL6, K618, CIT, UN, log(FAMINC)**

```{r, echo=FALSE, message=FALSE, warning=FALSE, comment=''}
my.digits <- 3
my.digits.output <- 3
sign.level <- 0.01
regr <- lm(formula=LFP~WA+I(WA^2)+WE+KL6+K618+CIT+UN+log(FAMINC), data=mroz_Greene)
```

Подгоните модель и вычислите (робастные) t-статистика для каждого коэффициента. 
**Ответ округлите до `r my.digits`-х десятичных знаков.**

Ответ

```{r, echo=FALSE, message=FALSE, warning=FALSE, comment=''}
t.test <- coeftest(regr, vcov=vcovHC)
round(t.test[,3], digits = my.digits)
```

Модель была подогнана по `r nobs(regr)` наблюдениям. 
<span style="color: blue">Уровень значимости `r 100*sign.level`%</span>

Вычислите критическое значения для t-теста. **Ответ округлите до `r my.digits`-х десятичных знаков.**

```{r, echo=FALSE, message=FALSE, warning=FALSE, comment=''}
round( qt(p=1-sign.level/2, df=df.residual(regr)), digits = my.digits )
```

Укажите результаты робастного и неробастного t-тест:

Результаты t-теста для коэффициентов (неробастные s.e.)

```{r, echo=FALSE, message=FALSE, warning=FALSE, comment=''}
t.test <- coeftest(regr)
t.test
```

Результаты t-теста для коэффициентов (робастные s.e.)

```{r, echo=FALSE, message=FALSE, warning=FALSE, comment=''}
t.test <- coeftest(regr, vcov=vcovHC)
t.test
```

Какие коэффициенты значимы? Ответ

```{r, echo=FALSE, message=FALSE, warning=FALSE, comment=''}
regressors <- row.names(t.test)
sign.regressors <- NULL
for(i in 1:nrow(t.test) ) {
  if(t.test[i,4]<sign.level) sign.regressors <- c(sign.regressors, regressors[i])
}
print(sign.regressors)
```

## labour force equation #2

Для датасета `TableF5-1` рассмотрим регрессию **LFP на WA, WE, CIT, UN, log(FAMINC)**

```{r, echo=FALSE, message=FALSE, warning=FALSE, comment=''}
my.digits <- 3
my.digits.output <- 3
sign.level <- 0.05
regr <- lm(formula=LFP~WA+WE+CIT+UN+log(FAMINC), data=mroz_Greene)
```

Подгоните модель и вычислите (робастные) t-статистика для каждого коэффициента. 
**Ответ округлите до `r my.digits`-х десятичных знаков.**

Ответ

```{r, echo=FALSE, message=FALSE, warning=FALSE, comment=''}
t.test <- coeftest(regr, vcov=vcovHC)
round(t.test[,3], digits = my.digits)
```

Модель была подогнана по `r nobs(regr)` наблюдениям. 
<span style="color: blue">Уровень значимости `r 100*sign.level`%</span>

Вычислите критическое значения для t-теста. **Ответ округлите до `r my.digits`-х десятичных знаков.**

```{r, echo=FALSE, message=FALSE, warning=FALSE, comment=''}
round( qt(p=1-sign.level/2, df=df.residual(regr)), digits = my.digits )
```

Укажите результаты робастного и неробастного t-тест:

Результаты t-теста для коэффициентов (неробастные s.e.)

```{r, echo=FALSE, message=FALSE, warning=FALSE, comment=''}
t.test <- coeftest(regr)
t.test
```

Результаты t-теста для коэффициентов (робастные s.e.)

```{r, echo=FALSE, message=FALSE, warning=FALSE, comment=''}
t.test <- coeftest(regr, vcov=vcovHC)
t.test
```

Какие коэффициенты значимы? Ответ

```{r, echo=FALSE, message=FALSE, warning=FALSE, comment=''}
regressors <- row.names(t.test)
sign.regressors <- NULL
for(i in 1:nrow(t.test) ) {
  if(t.test[i,4]<sign.level) sign.regressors <- c(sign.regressors, regressors[i])
}
print(sign.regressors)
```

# F-тест: значимость регрессии

## approve equation #1

Для датасета `loanapp` рассмотрим регрессию **approve на unem, male, yjob, self**

Результаты оценивания

```{r, echo=FALSE, message=FALSE, warning=FALSE, comment=''}
my.digits <- 3
my.digits.output <- 3
sign.level <- 0.10
regr <- lm(formula=approve~unem+male+yjob+self, data=loanapp)
stargazer(regr, type='text', digits=my.digits.output, digit.separator = '', 
          dep.var.caption = 'Зависимая переменная', df=FALSE)
```

Тестируется значимость регрессии, т.е. гипотеза \(H_0:\beta_{unem}=\beta_{male}=\beta_{yjob}=\beta_{self}=0\).
<span style="color: blue">Уровень значимости `r 100*sign.level`%</span>.

Вычислите критическое значение для гипотезы. **Ответ округлите до `r my.digits`-х десятичных знаков.**

Ответ:
```{r,echo=FALSE, comment=''}
F.cr <- qf(p=1-sign.level, df1=regr$rank-1, df2=df.residual(regr))
round(F.cr, digits = my.digits)
```

Получите результаты неробастного F-теста. **Ответ округлите до `r my.digits`-х десятичных знаков.**

```{r, echo=FALSE, comment=''}
testing.result <- waldtest(regr)
# testing.result
stargazer(testing.result[2,3:4], summary = FALSE, type = 'text', rownames=FALSE, digits=my.digits)
```

Получите результаты робастного F-теста. **Ответ округлите до `r my.digits`-х десятичных знаков.**

```{r, echo=FALSE, comment=''}
testing.result <- waldtest(regr, vcov=vcovHC)
# testing.result
stargazer(testing.result[2,3:4], summary = FALSE, type = 'text', rownames=FALSE, digits=my.digits)
```

Какой можно сделать вывод?

```{r, echo=FALSE, comment=''}
if(testing.result[2,4]<sign.level) print('Регрессия значима') else print('Регрессия незначима')
```


## approve equation #2

Для датасета `loanapp` рассмотрим регрессию **approve на appinc, appinc^2, mortno, dep**

Результаты оценивания

```{r, echo=FALSE, message=FALSE, warning=FALSE, comment=''}
my.digits <- 3
my.digits.output <- 5
sign.level <- 0.05
regr <- lm(formula=approve~appinc+I(appinc^2)+mortno+dep, data=loanapp)
stargazer(regr, type='text', digits=my.digits.output, digit.separator = '', 
          dep.var.caption = 'Зависимая переменная', df=FALSE)
```

Тестируется значимость регрессии, т.е. гипотеза \(H_0:\beta_{appinc}=\beta_{appinc^2}=\beta_{mortno}=\beta_{dep}=0\).
<span style="color: blue">Уровень значимости `r 100*sign.level`%</span>.

Вычислите критическое значение для гипотезы. **Ответ округлите до `r my.digits`-х десятичных знаков.**

Ответ:
```{r,echo=FALSE, comment=''}
F.cr <- qf(p=1-sign.level, df1=regr$rank-1, df2=df.residual(regr))
round(F.cr, digits = my.digits)
```

Получите результаты неробастного F-теста. **Ответ округлите до `r my.digits`-х десятичных знаков.**

```{r, echo=FALSE, comment=''}
testing.result <- waldtest(regr)
# testing.result
stargazer(testing.result[2,3:4], summary = FALSE, type = 'text', rownames=FALSE, digits=my.digits)
```

Получите результаты робастного F-теста. **Ответ округлите до `r my.digits`-х десятичных знаков.**

```{r, echo=FALSE, comment=''}
testing.result <- waldtest(regr, vcov=vcovHC)
# testing.result
stargazer(testing.result[2,3:4], summary = FALSE, type = 'text', rownames=FALSE, digits=my.digits)
```

Какой можно сделать вывод?

```{r, echo=FALSE, comment=''}
if(testing.result[2,4]<sign.level) print('Регрессия значима') else print('Регрессия незначима')
```

## approve equation #3

Для датасета `loanapp` рассмотрим регрессию **approve на dep, male, married**

Результаты оценивания

```{r, echo=FALSE, message=FALSE, warning=FALSE, comment=''}
my.digits <- 3
my.digits.output <- 3
sign.level <- 0.01
regr <- lm(formula=approve~dep+male+married, data=loanapp)
stargazer(regr, type='text', digits=my.digits.output, digit.separator = '', 
          dep.var.caption = 'Зависимая переменная', df=FALSE)
```

Тестируется значимость регрессии, т.е. гипотеза \(H_0:\beta_{dep}=\beta_{male}=\beta_{married}=0\).
<span style="color: blue">Уровень значимости `r 100*sign.level`%</span>.

Вычислите критическое значение для гипотезы. **Ответ округлите до `r my.digits`-х десятичных знаков.**

Ответ:
```{r,echo=FALSE, comment=''}
F.cr <- qf(p=1-sign.level, df1=regr$rank-1, df2=df.residual(regr))
round(F.cr, digits = my.digits)
```

Получите результаты неробастного F-теста. **Ответ округлите до `r my.digits`-х десятичных знаков.**

```{r, echo=FALSE, comment=''}
testing.result <- waldtest(regr)
# testing.result
stargazer(testing.result[2,3:4], summary = FALSE, type = 'text', rownames=FALSE, digits=my.digits)
```

Получите результаты робастного F-теста. **Ответ округлите до `r my.digits`-х десятичных знаков.**

```{r, echo=FALSE, comment=''}
testing.result <- waldtest(regr, vcov=vcovHC)
# testing.result
stargazer(testing.result[2,3:4], summary = FALSE, type = 'text', rownames=FALSE, digits=my.digits)
```

Какой можно сделать вывод?

```{r, echo=FALSE, comment=''}
if(testing.result[2,4]<sign.level) print('Регрессия значима') else print('Регрессия незначима')
```

# F-тест: совместная значимость

## approve equation #1

Для датасета `loanapp` рассмотрим регрессию **approve на appinc, appinc^2, mortno, unem, dep, male, married, yjob, self**

Результаты оценивания

```{r, echo=FALSE, message=FALSE, warning=FALSE, comment=''}
my.digits <- 3
my.digits.output <- 5
regr <- lm(formula=approve~appinc+I(appinc^2)+mortno+unem+dep+male+married+yjob+self, data=loanapp)
regr.1 <- update(regr, formula. = ~.-appinc-I(appinc^2))
regr.2 <- update(regr, formula. = ~.-unem-dep-married)
stargazer(regr, regr.1, regr.2, type='text', digits=my.digits.output, digit.separator = '', 
          dep.var.caption = 'Зависимая переменная', df=FALSE)
```

### Гипотеза 1

```{r, echo=FALSE, comment=''}
sign.level <- 0.05
```

Тестируйте значимость влияния дохода, т.е. \(H_0:\beta_{appinc}=\beta_{appinc^2}=0\).
<span style="color: blue">Уровень значимости `r 100*sign.level`%</span>.

Результаты неробастного F-теста

```{r, echo=FALSE, comment=''}
Hypothesis <- c('appinc=0', 'I(appinc^2)=0')
testing.result <- linearHypothesis(regr, Hypothesis )
# testing.result
stargazer( testing.result[2, 5:6], summary = FALSE, type = 'text', rownames=FALSE)
```

Результаты робастного F-теста

```{r, echo=FALSE, comment=''}
testing.result <- linearHypothesis(regr, Hypothesis, vcov.=vcovHC )
# testing.result
stargazer( testing.result[2, 3:4], summary = FALSE, type = 'text', rownames=FALSE)
```

Вычислите критическое значение для гипотезы. **Ответ округлите до `r my.digits`-х десятичных знаков.**

Ответ:
```{r,echo=FALSE, comment=''}
F.cr <- qf(p=1-sign.level, df1=testing.result[2, 2], df2=df.residual(regr))
round(F.cr, digits = my.digits)
```

Какой можно сделать вывод?

```{r, echo=FALSE, comment=''}
if(testing.result[2,4]<sign.level) print('Гипотеза отвергается') else print('Гипотеза не отвергается')
```

### Гипотеза 2

```{r, echo=FALSE, comment=''}
sign.level <- 0.01
```

Тестируйте гипотезу \(H_0:\beta_{unem}=\beta_{dep}=\beta_{married}=0\).
<span style="color: blue">Уровень значимости `r 100*sign.level`%</span>.

Результаты неробастного F-теста

```{r, echo=FALSE, comment=''}
Hypothesis <- c('unem=0', 'dep=0', 'married=0')
testing.result <- linearHypothesis(regr,  Hypothesis)
# testing.result
stargazer( testing.result[2, 5:6], summary = FALSE, type = 'text', rownames=FALSE)
```

Результаты робастного F-теста

```{r, echo=FALSE, comment=''}
testing.result <- linearHypothesis(regr, Hypothesis, vcov.=vcovHC )
# testing.result
stargazer( testing.result[2, 3:4], summary = FALSE, type = 'text', rownames=FALSE)
```

Вычислите критическое значение для гипотезы. **Ответ округлите до `r my.digits`-х десятичных знаков.**

Ответ:
```{r,echo=FALSE, comment=''}
F.cr <- qf(p=1-sign.level, df1=testing.result[2, 2], df2=df.residual(regr))
round(F.cr, digits = my.digits)
```

Какой можно сделать вывод?

```{r, echo=FALSE, comment=''}
if(testing.result[2,4]<sign.level) print('Гипотеза отвергается') else print('Гипотеза не отвергается')
```

# Прогноз

## approve equation

Для датасета `loanapp` рассмотрим регрессию **approve на mortno, unem, dep, married**

Результаты оценивания

```{r, echo=FALSE, message=FALSE, warning=FALSE, comment=''}
my.digits <- 3
my.digits.output <- 3
sign.level <- 0.05
regr <- lm(formula=approve~mortno+unem+dep+married, data=loanapp)
stargazer(regr, type='text', digits=my.digits.output, digit.separator = '', 
          dep.var.caption = 'Зависимая переменная', df=FALSE)
```

Рассмотрим трёх людей с характеристиками

```{r, echo=FALSE, comment=''}
new.df <- data.frame(mortno=c(1, 1, 0), unem=c(3.2, 3.9, 1.8), 
                     dep=c(0, 1, 0), married=c(1, 0, 1) )
stargazer(new.df, summary = FALSE, type = 'text', digit.separator = '')
```

Вычислите прогноз для каждого человека по подогнанной модели.  
**Ответ округлите до `r my.digits`-х десятичных знаков.**

Ответ:

```{r, echo=FALSE, comment=''}
# my.coef <- round(coef(regr), digits = my.digits.output)
# new.df.to.predict <- data.frame(new.df$WA, (new.df$WA)^2, new.df$CIT, new.df$UN, 
#                                 log(new.df$FAMINC) )
# my.predict <- NULL
# for(i in 1:nrow(new.df.to.predict)) {
#   x <- c(1, as.numeric(new.df.to.predict[i,]))
#   my.predict <- c(my.predict, sum(my.coef*x))
# }
# rm(x)
# names(my.predict) <- 1:nrow(new.df)
# round(my.predict, digits = my.digits )
my.predict = predict(regr, newdata=new.df)
stargazer(round(data.frame(Прогноз=my.predict), digits = my.digits ), 
          type='text', summary=FALSE, digit.separator = '', digits=my.digits)
```

Какая интерпретация прогнозов?

## labour force equation

Для датасета `TableF5-1`
рассмотрим регрессию **LFP на WA, WA^2, CIT, UN, log(FAMINC)**

Результаты оценивания

```{r, echo=FALSE, message=FALSE, warning=FALSE, comment=''}
my.digits <- 3
my.digits.output <- 3
sign.level <- 0.05
regr <- lm(formula=LFP~WA+I(WA^2)+CIT+UN+log(FAMINC), data=mroz_Greene)
stargazer(regr, type='text', digits=my.digits.output, digit.separator = '', 
          dep.var.caption = 'Зависимая переменная', df=FALSE)
```

Расстроим трёх людей с характеристиками

```{r, echo=FALSE, comment=''}
new.df <- data.frame(WA=c(34, 36, 42), CIT=c(1, 0, 0), 
                     UN=c(3, 5, 7.5), FAMINC=c(35000, 48500, 67800) )
stargazer(new.df, summary = FALSE, type = 'text', digit.separator = '')
```

Вычислите прогноз для каждого человека по подогнанной модели.  
**Ответ округлите до `r my.digits`-х десятичных знаков.**

Ответ:

```{r, echo=FALSE, comment=''}
# my.coef <- round(coef(regr), digits = my.digits.output)
# new.df.to.predict <- data.frame(new.df$WA, (new.df$WA)^2, new.df$CIT, new.df$UN, 
#                                 log(new.df$FAMINC) )
# my.predict <- NULL
# for(i in 1:nrow(new.df.to.predict)) {
#   x <- c(1, as.numeric(new.df.to.predict[i,]))
#   my.predict <- c(my.predict, sum(my.coef*x))
# }
# rm(x)
# names(my.predict) <- 1:nrow(new.df)
# round(my.predict, digits = my.digits )
my.predict = predict(regr, newdata=new.df)
stargazer(round(data.frame(Прогноз=my.predict), digits = my.digits ), 
          type='text', summary=FALSE, digit.separator = '', digits=my.digits)
```

Какая интерпретация прогнозов?

# Вопросы адекватности

## approve equation

Для датасета `loanapp` рассмотрим регрессию **approve на appinc, appinc^2, mortno, unem, dep, male, married, yjob, self**

Построим графики фактических наблюдений м прогнозов

```{r, echo=FALSE, message=FALSE, warning=FALSE, comment=''}
regr <- lm(formula=approve~appinc+I(appinc^2)+mortno+unem+dep+male+married+yjob+self, data=loanapp)
appinc <- regr$model[,'appinc']
dep <- regr$model[,'dep']
yjob <- regr$model[,'yjob']
plot(formula=approve~appinc, data=loanapp, col='blue', pch=20)
lines(y=fitted(regr), x=appinc, col='red', pch=20, type='p')

plot(formula=approve~dep, data=loanapp, col='blue', pch=20)
lines(y=fitted(regr), x=dep, col='red', pch=20, type='p')

plot(formula=approve~yjob, data=loanapp, col='blue', pch=20)
lines(y=fitted(regr), x=yjob, col='red', pch=20, type='p')
rm(appinc, dep)
```

## labour force equation

Для датасета `TableF5-1`
рассмотрим регрессию **LFP на WA, WA^2, WE, KL6, K618, CIT, UN, log(FAMINC)**

Построим графики фактических наблюдений м прогнозов

```{r, echo=FALSE, message=FALSE, warning=FALSE, comment=''}
regr <- lm(formula=LFP~WA+I(WA^2)+WE+KL6+K618+CIT+UN+log(FAMINC), data=mroz_Greene)
WA <- regr$model[,'WA']
lFAMINC <- regr$model[,'log(FAMINC)'] 
UN <- regr$model[,'UN'] 

plot(formula=LFP~WA, data=mroz_Greene, col='blue', pch=20, ylim=c(-0.1, 1.1))
lines(y=fitted(regr), x=WA, col='red', pch=20, type='p')

plot(formula=LFP~log(FAMINC), data=mroz_Greene, col='blue', pch=20, ylim=c(-0.1, 1.1))
lines(y=fitted(regr), x=lFAMINC, col='red', pch=20, type='p')

plot(formula=LFP~UN, data=mroz_Greene, col='blue', pch=20, ylim=c(-0.1, 1.1))
lines(y=fitted(regr), x=UN, col='red', pch=20, type='p')
rm(WA, lFAMINC, UN)
```