---
title: "Задачи по Эконометрике: Серийная корреляция"
author: "Н.В. Артамонов (МГИМО МИД России)"
output:
  html_document:
    toc: true
    toc_float: 
        collapsed: false
    number_sections: true
    df_print: paged
  pdf_document:
    toc: yes
    number_sections: true
    df_print: default
    latex_engine: xelatex
header-includes:
   - \usepackage{xltxtra}
   - \usepackage{fontspec}
   - \setmainfont{Times New Roman}
   - \setsansfont{Arial}
   - \setmonofont{Courier New}
   - \newfontfamily{\cyrillicfont}{Times New Roman}
   - \newfontfamily{\cyrillicfonttt}{Courier New} 
   - \newfontfamily{\cyrillicfontsf}{Arial}
   - \usepackage{xcolor}
   - \usepackage[english,russian]{babel}
---

```{r, message=FALSE, echo=FALSE, warning=FALSE,results='hide'}
library(lmtest)
library(sandwich)
library(Ecdat)
library(jtools)
library(car)
# library(quantmod)
# library(zoo)
data(Icecream, Consumption, Mishkin, MoneyUS, Macrodat, Tbrate, package = 'Ecdat')
```

# Диагностика модели: тесты на серийную корреляцию

## Icecream consumption

```{r, echo=FALSE, message=FALSE, warning=FALSE, comment=''}
my.digits.output <- 3
my.digits <- 2
sign.level <- 0.05

acorr.order <- 1

df.name <- 'Icecream'
df <- get(df.name)
spec <- formula('cons~1+income+price+temp')

mod <- lm(formula=spec, data=df)
```

Для набора данных ` `r df.name` ` рассмотрим линейную регрессию 
**`r format(spec)`**. 

Результаты подгонки

```{r, echo=FALSE, comment=''}
round(coef(mod), my.digits.output)
```

__DW-тест__: вычислите тестовую статистику

```{r echo=FALSE, comment=''}
my.dw.test <- dwtest(mod, alternative = "two.side")
my.dw.test$statistic
```

<span style="color: blue">Уровень значимости `r 100*sign.level`%</span>. Какие можно сделать выводы? Какие критические значения?

<!-- ```{r, echo=FALSE, comment=''} -->
<!-- if(my.dw.test$p.value<sign.level) print('Гипотеза отвергается, есть серийная корреляция') else print('Гипотеза не отвергается, нет серийной корреляции') -->
<!-- ``` -->

__LM/BG-тест__: тестируйте модель на серийную коррелцию порядка `r acorr.order`

```{r, echo=FALSE, comment=''}
my.lm.test <- bgtest(mod, order=acorr.order)
my.lm.test
```

<span style="color: blue">Уровень значимости `r 100*sign.level`%</span>.
Вычислите необходимое критическое значение. **Ответ округлите до `r my.digits`-х десятичных знаков.**

```{r, echo=FALSE, comment=''}
chi2.cr <- qchisq(p=1-sign.level, df=acorr.order)
round(chi2.cr, digits = my.digits )
```

Какие можно сделать выводы?

```{r, echo=FALSE, comment=''}
if(my.lm.test$p.value<sign.level) print('Гипотеза отвергается, есть серийная корреляция') else print('Гипотеза не отвергается, нет серийной корреляции')
```

## Consumption equation

```{r, echo=FALSE, message=FALSE, warning=FALSE, comment=''}
my.digits.output <- 3
my.digits <- 2
sign.level <- 0.01

acorr.order <- 2

df.name <- 'Consumption'
df <- get(df.name)
spec <- formula('diff(log(yd))~1+diff(log(ce))')

mod <- lm(formula=spec, data=df)
```

Для набора данных ` `r df.name` ` рассмотрим линейную регрессию 
**`r format(spec)`**. 

Результаты подгонки

```{r, echo=FALSE, comment=''}
round(coef(mod), my.digits.output)
```

__DW-тест__: вычислите тестовую статистику

```{r echo=FALSE, comment=''}
my.dw.test <- dwtest(mod, alternative = "two.side")
my.dw.test$statistic
```

<span style="color: blue">Уровень значимости `r 100*sign.level`%</span>. Какие можно сделать выводы? Какие критические значения?

<!-- ```{r, echo=FALSE, comment=''} -->
<!-- if(my.dw.test$p.value<sign.level) print('Гипотеза отвергается, есть серийная корреляция') else print('Гипотеза не отвергается, нет серийной корреляции') -->
<!-- ``` -->

__LM/BG-тест__: тестируйте модель на серийную коррелцию порядка `r acorr.order`

```{r, echo=FALSE, comment=''}
my.lm.test <- bgtest(mod, order=acorr.order)
my.lm.test
```

<span style="color: blue">Уровень значимости `r 100*sign.level`%</span>.
Вычислите необходимое критическое значение. **Ответ округлите до `r my.digits`-х десятичных знаков.**

```{r, echo=FALSE, comment=''}
chi2.cr <- qchisq(p=1-sign.level, df=acorr.order)
round(chi2.cr, digits = my.digits )
```

Какие можно сделать выводы?

```{r, echo=FALSE, comment=''}
if(my.lm.test$p.value<sign.level) print('Гипотеза отвергается, есть серийная корреляция') else print('Гипотеза не отвергается, нет серийной корреляции')
```

## Mishkin dataset

```{r, echo=FALSE, message=FALSE, warning=FALSE, comment=''}
my.digits.output <- 3
my.digits <- 2
sign.level <- 0.01

acorr.order <- 2

df.name <- 'Mishkin'
df <- get(df.name)
spec <- formula('diff(pai3)~1+diff(tb3)+diff(log(cpi))')

mod <- lm(formula=spec, data=df)
```

Для набора данных ` `r df.name` ` рассмотрим линейную регрессию 
**`r format(spec)`**. 

Результаты подгонки

```{r, echo=FALSE, comment=''}
round(coef(mod), my.digits.output)
```

__DW-тест__: вычислите тестовую статистику

```{r echo=FALSE, comment=''}
my.dw.test <- dwtest(mod, alternative = "two.side")
my.dw.test$statistic
```

<span style="color: blue">Уровень значимости `r 100*sign.level`%</span>. Какие можно сделать выводы? Какие критические значения?

<!-- ```{r, echo=FALSE, comment=''} -->
<!-- if(my.dw.test$p.value<sign.level) print('Гипотеза отвергается, есть серийная корреляция') else print('Гипотеза не отвергается, нет серийной корреляции') -->
<!-- ``` -->

__LM/BG-тест__: тестируйте модель на серийную коррелцию порядка `r acorr.order`

```{r, echo=FALSE, comment=''}
my.lm.test <- bgtest(mod, order=acorr.order)
my.lm.test
```

<span style="color: blue">Уровень значимости `r 100*sign.level`%</span>.
Вычислите необходимое критическое значение. **Ответ округлите до `r my.digits`-х десятичных знаков.**

```{r, echo=FALSE, comment=''}
chi2.cr <- qchisq(p=1-sign.level, df=acorr.order)
round(chi2.cr, digits = my.digits )
```

Какие можно сделать выводы?

```{r, echo=FALSE, comment=''}
if(my.lm.test$p.value<sign.level) print('Гипотеза отвергается, есть серийная корреляция') else print('Гипотеза не отвергается, нет серийной корреляции')
```

## Tbrate dataset

```{r, echo=FALSE, message=FALSE, warning=FALSE, comment=''}
my.digits.output <- 3
my.digits <- 2
sign.level <- 0.05

acorr.order <- 1

df.name <- 'Tbrate'
df <- get(df.name)
spec <- formula('diff(pi)~1+diff(y)+diff(r)')

mod <- lm(formula=spec, data=df)
```

Для набора данных ` `r df.name` ` рассмотрим линейную регрессию 
**`r format(spec)`**. 

Результаты подгонки

```{r, echo=FALSE, comment=''}
round(coef(mod), my.digits.output)
```

__DW-тест__: вычислите тестовую статистику

```{r echo=FALSE, comment=''}
my.dw.test <- dwtest(mod, alternative = "two.side")
my.dw.test$statistic
```

<span style="color: blue">Уровень значимости `r 100*sign.level`%</span>. Какие можно сделать выводы? Какие критические значения?

<!-- ```{r, echo=FALSE, comment=''} -->
<!-- if(my.dw.test$p.value<sign.level) print('Гипотеза отвергается, есть серийная корреляция') else print('Гипотеза не отвергается, нет серийной корреляции') -->
<!-- ``` -->

__LM/BG-тест__: тестируйте модель на серийную коррелцию порядка `r acorr.order`

```{r, echo=FALSE, comment=''}
my.lm.test <- bgtest(mod, order=acorr.order)
my.lm.test
```

<span style="color: blue">Уровень значимости `r 100*sign.level`%</span>.
Вычислите необходимое критическое значение. **Ответ округлите до `r my.digits`-х десятичных знаков.**

```{r, echo=FALSE, comment=''}
chi2.cr <- qchisq(p=1-sign.level, df=acorr.order)
round(chi2.cr, digits = my.digits )
```

Какие можно сделать выводы?

```{r, echo=FALSE, comment=''}
if(my.lm.test$p.value<sign.level) print('Гипотеза отвергается, есть серийная корреляция') else print('Гипотеза не отвергается, нет серийной корреляции')
```

## MoneyUS dataset

```{r, echo=FALSE, message=FALSE, warning=FALSE, comment=''}
my.digits.output <- 3
my.digits <- 2
sign.level <- 0.01

acorr.order <- 2

df.name <- 'MoneyUS'
df <- get(df.name)
spec <- formula('diff(infl)~1+diff(y)+diff(tbr)+diff(cpr)+diff(m)')

mod <- lm(formula=spec, data=df)
```

Для набора данных ` `r df.name` ` рассмотрим линейную регрессию 
**`r format(spec)`**. 

Результаты подгонки

```{r, echo=FALSE, comment=''}
round(coef(mod), my.digits.output)
```

__DW-тест__: вычислите тестовую статистику

```{r echo=FALSE, comment=''}
my.dw.test <- dwtest(mod, alternative = "two.side")
my.dw.test$statistic
```

<span style="color: blue">Уровень значимости `r 100*sign.level`%</span>. Какие можно сделать выводы? Какие критические значения?

<!-- ```{r, echo=FALSE, comment=''} -->
<!-- if(my.dw.test$p.value<sign.level) print('Гипотеза отвергается, есть серийная корреляция') else print('Гипотеза не отвергается, нет серийной корреляции') -->
<!-- ``` -->

__LM/BG-тест__: тестируйте модель на серийную коррелцию порядка `r acorr.order`

```{r, echo=FALSE, comment=''}
my.lm.test <- bgtest(mod, order=acorr.order)
my.lm.test
```

<span style="color: blue">Уровень значимости `r 100*sign.level`%</span>.
Вычислите необходимое критическое значение. **Ответ округлите до `r my.digits`-х десятичных знаков.**

```{r, echo=FALSE, comment=''}
chi2.cr <- qchisq(p=1-sign.level, df=acorr.order)
round(chi2.cr, digits = my.digits )
```

Какие можно сделать выводы?

```{r, echo=FALSE, comment=''}
if(my.lm.test$p.value<sign.level) print('Гипотеза отвергается, есть серийная корреляция') else print('Гипотеза не отвергается, нет серийной корреляции')
```

## Macrodat dataset

```{r, echo=FALSE, message=FALSE, warning=FALSE, comment=''}
my.digits.output <- 3
my.digits <- 2
sign.level <- 0.01

acorr.order <- 2

df.name <- 'Macrodat'
df <- get(df.name)
spec <- formula('diff(lhur)~1+diff(log(punew))+diff(fyff)+diff(fygm3)+diff(fygt1)+diff(log(gdpjp))')

mod <- lm(formula=spec, data=df)
```

Для набора данных ` `r df.name` ` рассмотрим линейную регрессию 
**`r format(spec)`**. 

Результаты подгонки

```{r, echo=FALSE, comment=''}
round(coef(mod), my.digits.output)
```

__DW-тест__: вычислите тестовую статистику

```{r echo=FALSE, comment=''}
my.dw.test <- dwtest(mod, alternative = "two.side")
my.dw.test$statistic
```

<span style="color: blue">Уровень значимости `r 100*sign.level`%</span>. Какие можно сделать выводы? Какие критические значения?

<!-- ```{r, echo=FALSE, comment=''} -->
<!-- if(my.dw.test$p.value<sign.level) print('Гипотеза отвергается, есть серийная корреляция') else print('Гипотеза не отвергается, нет серийной корреляции') -->
<!-- ``` -->

__LM/BG-тест__: тестируйте модель на серийную коррелцию порядка `r acorr.order`

```{r, echo=FALSE, comment=''}
my.lm.test <- bgtest(mod, order=acorr.order)
my.lm.test
```

<span style="color: blue">Уровень значимости `r 100*sign.level`%</span>.
Вычислите необходимое критическое значение. **Ответ округлите до `r my.digits`-х десятичных знаков.**

```{r, echo=FALSE, comment=''}
chi2.cr <- qchisq(p=1-sign.level, df=acorr.order)
round(chi2.cr, digits = my.digits )
```

Какие можно сделать выводы?

```{r, echo=FALSE, comment=''}
if(my.lm.test$p.value<sign.level) print('Гипотеза отвергается, есть серийная корреляция') else print('Гипотеза не отвергается, нет серийной корреляции')
```


# Робастный t-тест (HAC s.e.)

## Icecream consumption

```{r, echo=FALSE, message=FALSE, warning=FALSE, comment=''}
my.digits.output <- 3
my.digits <- 2
sign.level <- 0.01

acorr.order <- 1

df.name <- 'Icecream'
df <- get(df.name)
spec <- formula('cons~1+income+price+temp')

mod <- lm(formula=spec, data=df)
```

Для набора данных ` `r df.name` ` рассмотрим линейную регрессию 
**`r format(spec)`**. 

Результаты подгонки (неробастные OLS-s.e.)

```{r, echo=FALSE, comment=''}
round(coeftest(mod), my.digits.output)
# summ(mod, digits = my.digits.output)
```

Результаты подгонки (робастные HAC-s.e.)

```{r, echo=FALSE, comment=''}
round(coeftest(mod, vcov. = vcovHAC), my.digits.output)
# summ(mod, vcov=vcovHAC, digits = my.digits.output)
```

<span style="color: blue">Уровень значимости `r 100*sign.level`%</span>.
Какие коэффициенты значимы?

```{r, echo=FALSE, message=FALSE, warning=FALSE, comment=''}
robust.t.test <- coeftest(mod, vcov. = vcovHAC)
regressors <- row.names(robust.t.test)
sign.regressors <- NULL
for(i in 1:nrow(robust.t.test) ) {
  if(robust.t.test[i,4]<sign.level) sign.regressors <- c(sign.regressors, 'Значим') else sign.regressors <- c(sign.regressors, 'Незначим')
}
# names(sign.regressors) <- rownames(t.test)
print(data.frame(regressors, sign.regressors))
```

## Consumption equation

```{r, echo=FALSE, message=FALSE, warning=FALSE, comment=''}
my.digits.output <- 3
my.digits <- 2
sign.level <- 0.01

acorr.order <- 2

df.name <- 'Consumption'
df <- get(df.name)
spec <- formula('diff(log(yd))~1+diff(log(ce))')

mod <- lm(formula=spec, data=df)
```

Для набора данных ` `r df.name` ` рассмотрим линейную регрессию 
**`r format(spec)`**. 

Результаты подгонки (неробастные OLS-s.e.)

```{r, echo=FALSE, comment=''}
round(coeftest(mod), my.digits.output)
# summ(mod, digits = my.digits.output)
```

Результаты подгонки (робастные HAC-s.e.)

```{r, echo=FALSE, comment=''}
round(coeftest(mod, vcov. = vcovHAC), my.digits.output)
# summ(mod, vcov=vcovHAC, digits = my.digits.output)
```

<span style="color: blue">Уровень значимости `r 100*sign.level`%</span>.
Какие коэффициенты значимы?

```{r, echo=FALSE, message=FALSE, warning=FALSE, comment=''}
robust.t.test <- coeftest(mod, vcov. = vcovHAC)
regressors <- row.names(robust.t.test)
sign.regressors <- NULL
for(i in 1:nrow(robust.t.test) ) {
  if(robust.t.test[i,4]<sign.level) sign.regressors <- c(sign.regressors, 'Значим') else sign.regressors <- c(sign.regressors, 'Незначим')
}
# names(sign.regressors) <- rownames(t.test)
print(data.frame(regressors, sign.regressors))
```

## Mishkin dataset

```{r, echo=FALSE, message=FALSE, warning=FALSE, comment=''}
my.digits.output <- 3
my.digits <- 2
sign.level <- 0.01

acorr.order <- 2

df.name <- 'Mishkin'
df <- get(df.name)
spec <- formula('diff(pai3)~1+diff(tb3)+diff(log(cpi))')

mod <- lm(formula=spec, data=df)
```

Для набора данных ` `r df.name` ` рассмотрим линейную регрессию 
**`r format(spec)`**. 

Результаты подгонки (неробастные OLS-s.e.)

```{r, echo=FALSE, comment=''}
round(coeftest(mod), my.digits.output)
# summ(mod, digits = my.digits.output)
```

Результаты подгонки (робастные HAC-s.e.)

```{r, echo=FALSE, comment=''}
round(coeftest(mod, vcov. = vcovHAC), my.digits.output)
# summ(mod, vcov=vcovHAC, digits = my.digits.output)
```

<span style="color: blue">Уровень значимости `r 100*sign.level`%</span>.
Какие коэффициенты значимы?

```{r, echo=FALSE, message=FALSE, warning=FALSE, comment=''}
robust.t.test <- coeftest(mod, vcov. = vcovHAC)
regressors <- row.names(robust.t.test)
sign.regressors <- NULL
for(i in 1:nrow(robust.t.test) ) {
  if(robust.t.test[i,4]<sign.level) sign.regressors <- c(sign.regressors, 'Значим') else sign.regressors <- c(sign.regressors, 'Незначим')
}
# names(sign.regressors) <- rownames(t.test)
print(data.frame(regressors, sign.regressors))
```

## Tbrate dataset

```{r, echo=FALSE, message=FALSE, warning=FALSE, comment=''}
my.digits.output <- 3
my.digits <- 2
sign.level <- 0.05

acorr.order <- 1

df.name <- 'Tbrate'
df <- get(df.name)
spec <- formula('diff(pi)~1+diff(y)+diff(r)')

mod <- lm(formula=spec, data=df)
```

Для набора данных ` `r df.name` ` рассмотрим линейную регрессию 
**`r format(spec)`**. 

Результаты подгонки (неробастные OLS-s.e.)

```{r, echo=FALSE, comment=''}
round(coeftest(mod), my.digits.output)
# summ(mod, digits = my.digits.output)
```

Результаты подгонки (робастные HAC-s.e.)

```{r, echo=FALSE, comment=''}
round(coeftest(mod, vcov. = vcovHAC), my.digits.output)
# summ(mod, vcov=vcovHAC, digits = my.digits.output)
```

<span style="color: blue">Уровень значимости `r 100*sign.level`%</span>.
Какие коэффициенты значимы?

```{r, echo=FALSE, message=FALSE, warning=FALSE, comment=''}
robust.t.test <- coeftest(mod, vcov. = vcovHAC)
regressors <- row.names(robust.t.test)
sign.regressors <- NULL
for(i in 1:nrow(robust.t.test) ) {
  if(robust.t.test[i,4]<sign.level) sign.regressors <- c(sign.regressors, 'Значим') else sign.regressors <- c(sign.regressors, 'Незначим')
}
# names(sign.regressors) <- rownames(t.test)
print(data.frame(regressors, sign.regressors))
```

## MoneyUS dataset

```{r, echo=FALSE, message=FALSE, warning=FALSE, comment=''}
my.digits.output <- 3
my.digits <- 2
sign.level <- 0.01

acorr.order <- 2

df.name <- 'MoneyUS'
df <- get(df.name)
spec <- formula('diff(infl)~1+diff(y)+diff(tbr)+diff(cpr)+diff(m)')

mod <- lm(formula=spec, data=df)
```

Для набора данных ` `r df.name` ` рассмотрим линейную регрессию 
**`r format(spec)`**. 

Результаты подгонки (неробастные OLS-s.e.)

```{r, echo=FALSE, comment=''}
round(coeftest(mod), my.digits.output)
# summ(mod, digits = my.digits.output)
```

Результаты подгонки (робастные HAC-s.e.)

```{r, echo=FALSE, comment=''}
round(coeftest(mod, vcov. = vcovHAC), my.digits.output)
# summ(mod, vcov=vcovHAC, digits = my.digits.output)
```

<span style="color: blue">Уровень значимости `r 100*sign.level`%</span>.
Какие коэффициенты значимы?

```{r, echo=FALSE, message=FALSE, warning=FALSE, comment=''}
robust.t.test <- coeftest(mod, vcov. = vcovHAC)
regressors <- row.names(robust.t.test)
sign.regressors <- NULL
for(i in 1:nrow(robust.t.test) ) {
  if(robust.t.test[i,4]<sign.level) sign.regressors <- c(sign.regressors, 'Значим') else sign.regressors <- c(sign.regressors, 'Незначим')
}
# names(sign.regressors) <- rownames(t.test)
print(data.frame(regressors, sign.regressors))
```

## Macrodat dataset

```{r, echo=FALSE, message=FALSE, warning=FALSE, comment=''}
my.digits.output <- 3
my.digits <- 2
sign.level <- 0.01

acorr.order <- 2

df.name <- 'Macrodat'
df <- get(df.name)
spec <- formula('diff(lhur)~1+diff(log(punew))+diff(fyff)+diff(fygm3)+diff(fygt1)+diff(log(gdpjp))')

mod <- lm(formula=spec, data=df)
```

Для набора данных ` `r df.name` ` рассмотрим линейную регрессию 
**`r format(spec)`**. 

Результаты подгонки (неробастные OLS-s.e.)

```{r, echo=FALSE, comment=''}
round(coeftest(mod), my.digits.output)
# summ(mod, digits = my.digits.output)
```

Результаты подгонки (робастные HAC-s.e.)

```{r, echo=FALSE, comment=''}
round(coeftest(mod, vcov. = vcovHAC), my.digits.output)
# summ(mod, vcov=vcovHAC, digits = my.digits.output)
```

<span style="color: blue">Уровень значимости `r 100*sign.level`%</span>.
Какие коэффициенты значимы?

```{r, echo=FALSE, message=FALSE, warning=FALSE, comment=''}
robust.t.test <- coeftest(mod, vcov. = vcovHAC)
regressors <- row.names(robust.t.test)
sign.regressors <- NULL
for(i in 1:nrow(robust.t.test) ) {
  if(robust.t.test[i,4]<sign.level) sign.regressors <- c(sign.regressors, 'Значим') else sign.regressors <- c(sign.regressors, 'Незначим')
}
# names(sign.regressors) <- rownames(t.test)
# print(data.frame(regressors, sign.regressors))
data.frame(regressors, sign.regressors)
```

# M2 и спреды

Из БД [FRED](https://fred.stlouisfed.org/) загрузим месячные данные

* M2 (M2SL)
* 3-Month Treasury Bill Secondary (TB3MS)
* Market Yield on U.S. Treasury Securities at 10-Year Constant Maturity (GS10)
* Market Yield on U.S. Treasury Securities at 1-Year Constant Maturity (GS1)
* Moody's Seasoned Aaa Corporate Bond Yield (AAA)
* Moody's Seasoned Baa Corporate Bond Yield (BAA)

c 2000-01 по 2023-12

Рассморим регрессию первую разность спреда ставок BAA & AAA на первую разность спред ставок GS10 & TB3MS и первуб разность log(M2).

-- Сформируйте датасет

-- Подгоните модель и тестируйте на автокорреляцию порядка

-- проведите робастный и неробастный t-тест и сравните результат

-- проведите робастный и неробастный F-тест на значимость регресии и сравните результат