---
title: "Задачи по Эконометрике: t-тест"
author: "Н.В. Артамонов (МГИМО МИД России)"
output:
  html_document:
    toc: true
    toc_float: 
        collapsed: false
    number_sections: true
    df_print: paged
---

```{r, message=FALSE, echo=FALSE}
library(stargazer)
library(lmtest)
library(sandwich)
my.datasets <- c('sleep75', 'wage1', 'wage2', 'Labour', 'Electricity')
source.packages <- c('wooldridge', 'Ecdat')
data( list = my.datasets, package = source.packages)
```

# t-тест: \(H_0:\beta=0\) (значимость коэффициентов)

## Задача (sleep equation #1, non robust s.e.)

```{r, echo=FALSE, message=FALSE, warning=FALSE, comment=''}
my.digits.output <- 3
my.digits <- 3
sign.level <- 0.05
conf.level <- 0.90
vcov.type <- 'const'
df.name <- 'sleep75'
df <- get(df.name)
spec <- formula('sleep~totwrk+age+south+male+smsa+marr+union')

mod <- lm(formula=spec, data=df)
```

Для датасета ` `r df.name` ` рассмотрим регрессию **`r format(spec)`**. 

- Оцените регрессию
- Выведите результаты t-тест. Используейте неробастные (OLS)-s.e. 
- Вычислите критическое значение
- Какие коэффициенты значимы

**Ответ округлите до `r my.digits` десятичных знаков. Уровень значимости `r sign.level*100`%.**

Результаты t-теста:

```{r, echo=FALSE, message=FALSE, warning=FALSE, comment=''}
t.test <- round(coeftest(mod, vcov. = vcovHC, type=vcov.type), digits = my.digits)
t.test
```

критическое значение

```{r, echo=FALSE, message=FALSE, warning=FALSE, comment=''}
round( qt(p=1-sign.level/2, df=df.residual(mod)), digits = my.digits )
```

Какие коэффициенты значимы? Ответ

```{r, echo=FALSE, message=FALSE, warning=FALSE, comment=''}
modessors <- row.names(t.test)
sign.modessors <- NULL
for(i in 1:nrow(t.test) ) {
  if(t.test[i,4]<sign.level) sign.modessors <- c(sign.modessors, modessors[i])
}
print(sign.modessors)
```

## Задача (sleep equation #1, robust s.e.)

```{r, echo=FALSE, message=FALSE, warning=FALSE, comment=''}
my.digits.output <- 3
my.digits <- 3
sign.level <- 0.05
conf.level <- 0.90
vcov.type <- 'HC3'
df.name <- 'sleep75'
df <- get(df.name)
spec <- formula('sleep~totwrk+age+south+male+smsa+marr+union')

mod <- lm(formula=spec, data=df)
```

Для датасета ` `r df.name` ` рассмотрим регрессию **`r format(spec)`**. 

- Оцените регрессию
- Выведите результаты t-тест. Используейте робастные (HC3)-s.e. 
- Вычислите критическое значение
- Какие коэффициенты значимы

**Ответ округлите до `r my.digits` десятичных знаков. Уровень значимости `r sign.level*100`%.**

Результаты t-теста:

```{r, echo=FALSE, message=FALSE, warning=FALSE, comment=''}
t.test <- round(coeftest(mod, vcov. = vcovHC, type=vcov.type), digits = my.digits)
t.test
```

критическое значение

```{r, echo=FALSE, message=FALSE, warning=FALSE, comment=''}
round( qt(p=1-sign.level/2, df=df.residual(mod)), digits = my.digits )
```

Какие коэффициенты значимы? Ответ

```{r, echo=FALSE, message=FALSE, warning=FALSE, comment=''}
modessors <- row.names(t.test)
sign.modessors <- NULL
for(i in 1:nrow(t.test) ) {
  if(t.test[i,4]<sign.level) sign.modessors <- c(sign.modessors, modessors[i])
}
print(sign.modessors)
```

## Задача (sleep equation #2, non robust s.e.)

```{r, echo=FALSE, message=FALSE, warning=FALSE, comment=''}
my.digits.output <- 3
my.digits <- 3
sign.level <- 0.10
conf.level <- 0.90
vcov.type <- 'const'
df.name <- 'sleep75'
df <- get(df.name)
spec <- formula('sleep~totwrk+age+south+male+smsa+marr+union+log(hrwage)')

mod <- lm(formula=spec, data=df)
```

Для датасета ` `r df.name` ` рассмотрим регрессию **`r format(spec)`**. 

- Оцените регрессию
- Выведите результаты t-тест. Используейте неробастные (OLS)-s.e. 
- Вычислите критическое значение
- Какие коэффициенты значимы

**Ответ округлите до `r my.digits` десятичных знаков. Уровень значимости `r sign.level*100`%.**

Результаты t-теста:

```{r, echo=FALSE, message=FALSE, warning=FALSE, comment=''}
t.test <- round(coeftest(mod, vcov. = vcovHC, type=vcov.type), digits = my.digits)
t.test
```

критическое значение

```{r, echo=FALSE, message=FALSE, warning=FALSE, comment=''}
round( qt(p=1-sign.level/2, df=df.residual(mod)), digits = my.digits )
```

Какие коэффициенты значимы? Ответ

```{r, echo=FALSE, message=FALSE, warning=FALSE, comment=''}
modessors <- row.names(t.test)
sign.modessors <- NULL
for(i in 1:nrow(t.test) ) {
  if(t.test[i,4]<sign.level) sign.modessors <- c(sign.modessors, modessors[i])
}
print(sign.modessors)
```

## Задача (sleep equation #2, robust s.e.)

```{r, echo=FALSE, message=FALSE, warning=FALSE, comment=''}
my.digits.output <- 3
my.digits <- 3
sign.level <- 0.10
conf.level <- 0.90
vcov.type <- 'HC3'
df.name <- 'sleep75'
df <- get(df.name)
spec <- formula('sleep~totwrk+age+south+male+smsa+marr+union+log(hrwage)')

mod <- lm(formula=spec, data=df)
```

Для датасета ` `r df.name` ` рассмотрим регрессию **`r format(spec)`**. 

- Оцените регрессию
- Выведите результаты t-тест. Используейте робастные (HC3)-s.e. 
- Вычислите критическое значение
- Какие коэффициенты значимы

**Ответ округлите до `r my.digits` десятичных знаков. Уровень значимости `r sign.level*100`%.**

Результаты t-теста:

```{r, echo=FALSE, message=FALSE, warning=FALSE, comment=''}
t.test <- round(coeftest(mod, vcov. = vcovHC, type=vcov.type), digits = my.digits)
t.test
```

критическое значение

```{r, echo=FALSE, message=FALSE, warning=FALSE, comment=''}
round( qt(p=1-sign.level/2, df=df.residual(mod)), digits = my.digits )
```

Какие коэффициенты значимы? Ответ

```{r, echo=FALSE, message=FALSE, warning=FALSE, comment=''}
modessors <- row.names(t.test)
sign.modessors <- NULL
for(i in 1:nrow(t.test) ) {
  if(t.test[i,4]<sign.level) sign.modessors <- c(sign.modessors, modessors[i])
}
print(sign.modessors)
```

## Задача (output equation #1, non robust s.e.)

```{r, echo=FALSE, message=FALSE, warning=FALSE, comment=''}
my.digits.output <- 3
my.digits <- 3
sign.level <- 0.10
conf.level <- 0.90
vcov.type <- 'const'
df.name <- 'Labour'
df <- get(df.name)
spec <- formula('log(output)~log(capital)+log(labour)+log(wage)+I(log(capital)^2)+I(log(labour)^2)')

mod <- lm(formula=spec, data=df)
```

Для датасета ` `r df.name` ` рассмотрим регрессию **`r format(spec)`**. 

- Оцените регрессию
- Выведите результаты t-тест. Используейте неробастные (OLS)-s.e. 
- Вычислите критическое значение
- Какие коэффициенты значимы

**Ответ округлите до `r my.digits` десятичных знаков. Уровень значимости `r sign.level*100`%.**

Результаты t-теста:

```{r, echo=FALSE, message=FALSE, warning=FALSE, comment=''}
t.test <- round(coeftest(mod, vcov. = vcovHC, type=vcov.type), digits = my.digits)
t.test
```

критическое значение

```{r, echo=FALSE, message=FALSE, warning=FALSE, comment=''}
round( qt(p=1-sign.level/2, df=df.residual(mod)), digits = my.digits )
```

Какие коэффициенты значимы? Ответ

```{r, echo=FALSE, message=FALSE, warning=FALSE, comment=''}
modessors <- row.names(t.test)
sign.modessors <- NULL
for(i in 1:nrow(t.test) ) {
  if(t.test[i,4]<sign.level) sign.modessors <- c(sign.modessors, modessors[i])
}
print(sign.modessors)
```

## Задача (output equation #1, robust s.e.)

```{r, echo=FALSE, message=FALSE, warning=FALSE, comment=''}
my.digits.output <- 3
my.digits <- 3
sign.level <- 0.10
conf.level <- 0.90
vcov.type <- 'HC3'
df.name <- 'Labour'
df <- get(df.name)
spec <- formula('log(output)~log(capital)+log(labour)+log(wage)+I(log(capital)^2)+I(log(labour)^2)')

mod <- lm(formula=spec, data=df)
```

Для датасета ` `r df.name` ` рассмотрим регрессию **`r format(spec)`**. 

- Оцените регрессию
- Выведите результаты t-тест. Используейте робастные (HC3)-s.e. 
- Вычислите критическое значение
- Какие коэффициенты значимы

**Ответ округлите до `r my.digits` десятичных знаков. Уровень значимости `r sign.level*100`%.**

Результаты t-теста:

```{r, echo=FALSE, message=FALSE, warning=FALSE, comment=''}
t.test <- round(coeftest(mod, vcov. = vcovHC, type=vcov.type), digits = my.digits)
t.test
```

критическое значение

```{r, echo=FALSE, message=FALSE, warning=FALSE, comment=''}
round( qt(p=1-sign.level/2, df=df.residual(mod)), digits = my.digits )
```

Какие коэффициенты значимы? Ответ

```{r, echo=FALSE, message=FALSE, warning=FALSE, comment=''}
modessors <- row.names(t.test)
sign.modessors <- NULL
for(i in 1:nrow(t.test) ) {
  if(t.test[i,4]<sign.level) sign.modessors <- c(sign.modessors, modessors[i])
}
print(sign.modessors)
```

<!-- ## Задача (wage equation #1, non-robust s.e.) -->

<!-- ```{r, echo=FALSE, message=FALSE, warning=FALSE, comment=''} -->
<!-- my.digits.output <- 3 -->
<!-- my.digits <- 3 -->
<!-- sign.level <- 0.01 -->
<!-- conf.level <- 0.90 -->
<!-- vcov.type <- 'const' -->
<!-- df.name <- 'wage2' -->
<!-- df <- get(df.name) -->
<!-- spec <- formula('log(wage)~age+IQ+married+south+urban') -->

<!-- mod <- lm(formula=spec, data=df) -->
<!-- ``` -->

<!-- Для датасета ` `r df.name` ` рассмотрим регрессию **`r format(spec)`**.  -->

<!-- - Оцените регрессию -->
<!-- - Выведите результаты t-тест. Используейте неробастные (OLS)-s.e.  -->
<!-- - Вычислите критическое значение -->
<!-- - Какие коэффициенты значимы -->

<!-- **Ответ округлите до `r my.digits` десятичных знаков. Уровень значимости `r sign.level*100`%.** -->

<!-- Результаты t-теста: -->

<!-- ```{r, echo=FALSE, message=FALSE, warning=FALSE, comment=''} -->
<!-- t.test <- round(coeftest(mod, vcov. = vcovHC, type=vcov.type), digits = my.digits) -->
<!-- t.test -->
<!-- ``` -->

<!-- критическое значение -->

<!-- ```{r, echo=FALSE, message=FALSE, warning=FALSE, comment=''} -->
<!-- round( qt(p=1-sign.level/2, df=df.residual(mod)), digits = my.digits ) -->
<!-- ``` -->

<!-- Какие коэффициенты значимы? Ответ -->

<!-- ```{r, echo=FALSE, message=FALSE, warning=FALSE, comment=''} -->
<!-- modessors <- row.names(t.test) -->
<!-- sign.modessors <- NULL -->
<!-- for(i in 1:nrow(t.test) ) { -->
<!--   if(t.test[i,4]<sign.level) sign.modessors <- c(sign.modessors, modessors[i]) -->
<!-- } -->
<!-- print(sign.modessors) -->
<!-- ``` -->

<!-- ## Задача (wage equation #1, robust s.e.) -->

<!-- ```{r, echo=FALSE, message=FALSE, warning=FALSE, comment=''} -->
<!-- my.digits.output <- 3 -->
<!-- my.digits <- 3 -->
<!-- sign.level <- 0.01 -->
<!-- conf.level <- 0.90 -->
<!-- vcov.type <- 'HC3' -->
<!-- df.name <- 'wage2' -->
<!-- df <- get(df.name) -->
<!-- spec <- formula('log(wage)~age+IQ+married+south+urban') -->

<!-- mod <- lm(formula=spec, data=df) -->
<!-- ``` -->

<!-- Для датасета ` `r df.name` ` рассмотрим регрессию **`r format(spec)`**.  -->

<!-- - Оцените регрессию -->
<!-- - Выведите результаты t-тест. Используейте робастные (HC3)-s.e.  -->
<!-- - Вычислите критическое значение -->
<!-- - Какие коэффициенты значимы -->

<!-- **Ответ округлите до `r my.digits` десятичных знаков. Уровень значимости `r sign.level*100`%.** -->

<!-- Результаты t-теста: -->

<!-- ```{r, echo=FALSE, message=FALSE, warning=FALSE, comment=''} -->
<!-- t.test <- round(coeftest(mod, vcov. = vcovHC, type=vcov.type), digits = my.digits) -->
<!-- t.test -->
<!-- ``` -->

<!-- критическое значение -->

<!-- ```{r, echo=FALSE, message=FALSE, warning=FALSE, comment=''} -->
<!-- round( qt(p=1-sign.level/2, df=df.residual(mod)), digits = my.digits ) -->
<!-- ``` -->

<!-- Какие коэффициенты значимы? Ответ -->

<!-- ```{r, echo=FALSE, message=FALSE, warning=FALSE, comment=''} -->
<!-- modessors <- row.names(t.test) -->
<!-- sign.modessors <- NULL -->
<!-- for(i in 1:nrow(t.test) ) { -->
<!--   if(t.test[i,4]<sign.level) sign.modessors <- c(sign.modessors, modessors[i]) -->
<!-- } -->
<!-- print(sign.modessors) -->
<!-- ``` -->

<!-- ## Задача (wage equation #1, non-robust s.e.) -->

<!-- ```{r, echo=FALSE, message=FALSE, warning=FALSE, comment=''} -->
<!-- my.digits.output <- 3 -->
<!-- my.digits <- 3 -->
<!-- sign.level <- 0.05 -->
<!-- conf.level <- 0.90 -->
<!-- vcov.type <- 'const' -->
<!-- df.name <- 'wage1' -->
<!-- df <- get(df.name) -->
<!-- spec <- formula('log(wage)~exper+I(exper^2)+female+married+smsa') -->

<!-- mod <- lm(formula=spec, data=df) -->
<!-- ``` -->

<!-- Для датасета ` `r df.name` ` рассмотрим регрессию **`r format(spec)`**.  -->

<!-- - Оцените регрессию -->
<!-- - Выведите результаты t-тест. Используейте неробастные (OLS)-s.e.  -->
<!-- - Вычислите критическое значение -->
<!-- - Какие коэффициенты значимы -->

<!-- **Ответ округлите до `r my.digits` десятичных знаков. Уровень значимости `r sign.level*100`%.** -->

<!-- Результаты t-теста: -->

<!-- ```{r, echo=FALSE, message=FALSE, warning=FALSE, comment=''} -->
<!-- t.test <- round(coeftest(mod, vcov. = vcovHC, type=vcov.type), digits = my.digits) -->
<!-- t.test -->
<!-- ``` -->

<!-- критическое значение -->

<!-- ```{r, echo=FALSE, message=FALSE, warning=FALSE, comment=''} -->
<!-- round( qt(p=1-sign.level/2, df=df.residual(mod)), digits = my.digits ) -->
<!-- ``` -->

<!-- Какие коэффициенты значимы? Ответ -->

<!-- ```{r, echo=FALSE, message=FALSE, warning=FALSE, comment=''} -->
<!-- modessors <- row.names(t.test) -->
<!-- sign.modessors <- NULL -->
<!-- for(i in 1:nrow(t.test) ) { -->
<!--   if(t.test[i,4]<sign.level) sign.modessors <- c(sign.modessors, modessors[i]) -->
<!-- } -->
<!-- print(sign.modessors) -->
<!-- ``` -->

<!-- ## Задача (wage equation #1, robust s.e.) -->

<!-- ```{r, echo=FALSE, message=FALSE, warning=FALSE, comment=''} -->
<!-- my.digits.output <- 3 -->
<!-- my.digits <- 3 -->
<!-- sign.level <- 0.05 -->
<!-- conf.level <- 0.90 -->
<!-- vcov.type <- 'HC3' -->
<!-- df.name <- 'wage1' -->
<!-- df <- get(df.name) -->
<!-- spec <- formula('log(wage)~exper+I(exper^2)+female+married+smsa') -->

<!-- mod <- lm(formula=spec, data=df) -->
<!-- ``` -->

<!-- Для датасета ` `r df.name` ` рассмотрим регрессию **`r format(spec)`**.  -->

<!-- - Оцените регрессию -->
<!-- - Выведите результаты t-тест. Используейте робастные (HC3)-s.e.  -->
<!-- - Вычислите критическое значение -->
<!-- - Какие коэффициенты значимы -->

<!-- **Ответ округлите до `r my.digits` десятичных знаков. Уровень значимости `r sign.level*100`%.** -->

<!-- Результаты t-теста: -->

<!-- ```{r, echo=FALSE, message=FALSE, warning=FALSE, comment=''} -->
<!-- t.test <- round(coeftest(mod, vcov. = vcovHC, type=vcov.type), digits = my.digits) -->
<!-- t.test -->
<!-- ``` -->

<!-- критическое значение -->

<!-- ```{r, echo=FALSE, message=FALSE, warning=FALSE, comment=''} -->
<!-- round( qt(p=1-sign.level/2, df=df.residual(mod)), digits = my.digits ) -->
<!-- ``` -->

<!-- Какие коэффициенты значимы? Ответ -->

<!-- ```{r, echo=FALSE, message=FALSE, warning=FALSE, comment=''} -->
<!-- modessors <- row.names(t.test) -->
<!-- sign.modessors <- NULL -->
<!-- for(i in 1:nrow(t.test) ) { -->
<!--   if(t.test[i,4]<sign.level) sign.modessors <- c(sign.modessors, modessors[i]) -->
<!-- } -->
<!-- print(sign.modessors) -->
<!-- ``` -->

## Задача (cost equation #1, non-robust s.e.)

```{r, echo=FALSE, message=FALSE, warning=FALSE, comment=''}
my.digits.output <- 3
my.digits <- 3
sign.level <- 0.01
conf.level <- 0.90
vcov.type <- 'const'
df.name <- 'Electricity'
df <- get(df.name)
spec <- formula('log(cost)~log(q)+I(log(q)^2)+log(pl)+log(pk)+log(pf)')

mod <- lm(formula=spec, data=df)
```

Для датасета ` `r df.name` ` рассмотрим регрессию **`r format(spec)`**. 

- Оцените регрессию
- Выведите результаты t-тест. Используейте неробастные (OLS)-s.e. 
- Вычислите критическое значение
- Какие коэффициенты значимы

**Ответ округлите до `r my.digits` десятичных знаков. Уровень значимости `r sign.level*100`%.**

Результаты t-теста:

```{r, echo=FALSE, message=FALSE, warning=FALSE, comment=''}
t.test <- round(coeftest(mod, vcov. = vcovHC, type=vcov.type), digits = my.digits)
t.test
```

критическое значение

```{r, echo=FALSE, message=FALSE, warning=FALSE, comment=''}
round( qt(p=1-sign.level/2, df=df.residual(mod)), digits = my.digits )
```

Какие коэффициенты значимы? Ответ

```{r, echo=FALSE, message=FALSE, warning=FALSE, comment=''}
modessors <- row.names(t.test)
sign.modessors <- NULL
for(i in 1:nrow(t.test) ) {
  if(t.test[i,4]<sign.level) sign.modessors <- c(sign.modessors, modessors[i])
}
print(sign.modessors)
```

## Задача (cost equation #1, robust s.e.)

```{r, echo=FALSE, message=FALSE, warning=FALSE, comment=''}
my.digits.output <- 3
my.digits <- 3
sign.level <- 0.01
conf.level <- 0.90
vcov.type <- 'HC3'
df.name <- 'Electricity'
df <- get(df.name)
spec <- formula('log(cost)~log(q)+I(log(q)^2)+log(pl)+log(pk)+log(pf)')

mod <- lm(formula=spec, data=df)
```

Для датасета ` `r df.name` ` рассмотрим регрессию **`r format(spec)`**. 

- Оцените регрессию
- Выведите результаты t-тест. Используейте робастные (HC3)-s.e. 
- Вычислите критическое значение
- Какие коэффициенты значимы

**Ответ округлите до `r my.digits` десятичных знаков. Уровень значимости `r sign.level*100`%.**

Результаты t-теста:

```{r, echo=FALSE, message=FALSE, warning=FALSE, comment=''}
t.test <- round(coeftest(mod, vcov. = vcovHC, type=vcov.type), digits = my.digits)
t.test
```

критическое значение

```{r, echo=FALSE, message=FALSE, warning=FALSE, comment=''}
round( qt(p=1-sign.level/2, df=df.residual(mod)), digits = my.digits )
```

Какие коэффициенты значимы? Ответ

```{r, echo=FALSE, message=FALSE, warning=FALSE, comment=''}
modessors <- row.names(t.test)
sign.modessors <- NULL
for(i in 1:nrow(t.test) ) {
  if(t.test[i,4]<sign.level) sign.modessors <- c(sign.modessors, modessors[i])
}
print(sign.modessors)
```

# t-тест: \(H_0:\beta=\theta\)

## Задача (output equation 1)

Для набора данных `Labour` рассмотрим регрессию **log(output) на log(capital) и log(labour)**

Результаты оценивания:

```{r, echo=FALSE, comment=''}
vcov.type <- 'HC3'
my.digits.output <- 3
sign.level <- 0.01
mod <- lm(formula=log(output)~log(capital)+log(labour), data=Labour)
stargazer(mod, type='text', digits = my.digits.output, digit.separator = '', 
          dep.var.caption = 'Зависимая переменная', df=FALSE)
```

Тестируется гипотеза \(H_0:\beta_{capital}=0.5\). 
<span style="color: blue">Уровень значимости `r 100*sign.level`%</span>. Приведите результаты неробастного и робастного t-теста.
Вычислите тестовую статистику и критическое значение.
**Ответ округлите до двух десятичных знаков.**

### Неробастный t-тест

Ответ:
```{r, echo=FALSE, comment=''}
t.test <- coeftest(mod)
my.digits <- 2
t.stat <- round( (t.test['log(capital)',1]-0.5)/t.test['log(capital)',2], digits = my.digits)
t.cr <- round( qt(p=1-sign.level/2, df=df.residual(mod)), digits = my.digits)
print(paste0('t-stat=', t.stat) )
print(paste0('t-cr=', t.cr) )
```

Значимо ли коэффицент отличается от числа? Ответ

```{r, echo=FALSE, comment=''}
if(abs(t.stat)>t.cr) print('Значимо') else print('Незначимо')
```

### Робастный t-тест (HC3 s.e.)

Ответ:
```{r, echo=FALSE, comment=''}
t.test <- coeftest(mod, vcov. = vcovHC, type=vcov.type)
my.digits <- 2
t.stat <- round( (t.test['log(capital)',1]-0.5)/t.test['log(capital)',2], digits = my.digits)
t.cr <- round( qt(p=1-sign.level/2, df=df.residual(mod)), digits = my.digits)
print(paste0('t-stat=', t.stat) )
print(paste0('t-cr=', t.cr) )
```

Значимо ли коэффицент отличается от числа? Ответ

```{r, echo=FALSE, comment=''}
if(abs(t.stat)>t.cr) print('Значимо') else print('Незначимо')
```

## Задача (output equation 2)

Для набора данных `Labour` рассмотрим регрессию **log(output) на log(capital) и log(labour)**

Результаты оценивания:

```{r, echo=FALSE, comment=''}
vcov.type <- 'HC3'
my.digits.output <- 3
sign.level <- 0.10
mod <- lm(formula=log(output)~log(capital)+log(labour), data=Labour)
stargazer(mod, type='text', digits = my.digits.output, digit.separator = '', 
          dep.var.caption = 'Зависимая переменная', df=FALSE)
```

Тестируется гипотеза \(H_0:\beta_{labour}=0.7\). 
<span style="color: blue">Уровень значимости `r 100*sign.level`%</span>. Приведите результаты неробастного и робастного t-теста.
Вычислите тестовую статистику и критическое значение.
**Ответ округлите до двух десятичных знаков.**

### Неробастный t-тест

Ответ:
```{r, echo=FALSE, comment=''}
t.test <- coeftest(mod)
my.digits <- 2
t.stat <- round( (t.test['log(labour)',1]-0.7)/t.test['log(labour)',2], digits = my.digits)
t.cr <- round( qt(p=1-sign.level/2, df=df.residual(mod)), digits = my.digits)
print(paste0('t-stat=', t.stat) )
print(paste0('t-cr=', t.cr) )
```

Значимо ли коэффицент отличается от числа? Ответ

```{r, echo=FALSE, comment=''}
if(abs(t.stat)>t.cr) print('Значимо') else print('Незначимо')
```

### Робастный t-тест (HC3 s.e.)

Ответ:
```{r, echo=FALSE, comment=''}
t.test <- coeftest(mod, vcov. = vcovHC, type=vcov.type)
my.digits <- 2
t.stat <- round( (t.test['log(labour)',1]-0.7)/t.test['log(labour)',2], digits = my.digits)
t.cr <- round( qt(p=1-sign.level/2, df=df.residual(mod)), digits = my.digits)
print(paste0('t-stat=', t.stat) )
print(paste0('t-cr=', t.cr) )
```

Значимо ли коэффицент отличается от числа? Ответ

```{r, echo=FALSE, comment=''}
if(abs(t.stat)>t.cr) print('Значимо') else print('Незначимо')
```

## Задача (cost equation 1)

Для набора данных `Electricity` рассмотрим линейную регрессию
**log(cost) на log(q), log(pl), log(pk), log(pf)**

Результаты оценивания:

```{r, echo=FALSE, comment=''}
vcov.type <- 'HC3'
my.digits.output <- 3
sign.level <- 0.05
mod <- lm(formula=log(cost)~log(q)+log(pl)+log(pk)+log(pf), data=Electricity)
stargazer(mod, type='text', digits = my.digits.output, digit.separator = '', 
          dep.var.caption = 'Зависимая переменная', df=FALSE)
```

Тестируется гипотеза \(H_0:\beta_{q}=1\). <span style="color: blue">Уровень значимости `r 100*sign.level`%</span>.
Приведите результаты неробастного и робастного t-теста.
Вычислите тестовую статистику и критическое значение.
**Ответ округлите до двух десятичных знаков.**

### Неробастный t-тест

Ответ:
```{r, echo=FALSE, comment=''}
t.test <- coeftest(mod)
my.digits <- 2
t.stat <- round( (t.test['log(q)',1]-1)/t.test['log(q)',2], digits = my.digits)
t.cr <- round( qt(p=1-sign.level/2, df=df.residual(mod)), digits = my.digits)
print(paste0('t-stat=', t.stat) )
print(paste0('t-cr=', t.cr) )
```

Значимо ли коэффицент отличается от числа? Ответ

```{r, echo=FALSE, comment=''}
if(abs(t.stat)>t.cr) print('Значимо') else print('Незначимо')
```

### Робастный t-тест (HC3 s.e.)

Ответ:
```{r, echo=FALSE, comment=''}
t.test <- coeftest(mod, vcov. = vcovHC, type=vcov.type)
my.digits <- 2
t.stat <- round( (t.test['log(q)',1]-1)/t.test['log(q)',2], digits = my.digits)
t.cr <- round( qt(p=1-sign.level/2, df=df.residual(mod)), digits = my.digits)
print(paste0('t-stat=', t.stat) )
print(paste0('t-cr=', t.cr) )
```

Значимо ли коэффицент отличается от числа? Ответ

```{r, echo=FALSE, comment=''}
if(abs(t.stat)>t.cr) print('Значимо') else print('Незначимо')
```

## Задача (cost equation 2)

Для набора данных `Electricity` рассмотрим линейную регрессию
**log(cost) на log(q), log(pl), log(pk), log(pf)**

Результаты оценивания:

```{r, echo=FALSE, comment=''}
vcov.type <- 'HC3'
my.digits.output <- 3
sign.level <- 0.10
mod <- lm(formula=log(cost)~log(q)+log(pl)+log(pk)+log(pf), data=Electricity)
stargazer(mod, type='text', digits = my.digits.output, digit.separator = '', 
          dep.var.caption = 'Зависимая переменная', df=FALSE)
```

Тестируется гипотеза \(H_0:\beta_{pf}=1\). <span style="color: blue">Уровень значимости `r 100*sign.level`%</span>.
Приведите результаты неробастного и робастного t-теста.
Вычислите тестовую статистику и критическое значение.
**Ответ округлите до двух десятичных знаков.**

### Неробастный t-тест

Ответ:
```{r, echo=FALSE, comment=''}
t.test <- coeftest(mod)
my.digits <- 2
t.stat <- round( (t.test['log(pf)',1]-1)/t.test['log(pf)',2], digits = my.digits)
t.cr <- round( qt(p=1-sign.level/2, df=df.residual(mod)), digits = my.digits)
print(paste0('t-stat=', t.stat) )
print(paste0('t-cr=', t.cr) )
```

Значимо ли коэффицент отличается от числа? Ответ

```{r, echo=FALSE, comment=''}
if(abs(t.stat)>t.cr) print('Значимо') else print('Незначимо')
```

### Робастный t-тест (HC3 s.e.)

Ответ:
```{r, echo=FALSE, comment=''}
t.test <- coeftest(mod, vcov. = vcovHC, type=vcov.type)
my.digits <- 2
t.stat <- round( (t.test['log(pf)',1]-1)/t.test['log(pf)',2], digits = my.digits)
t.cr <- round( qt(p=1-sign.level/2, df=df.residual(mod)), digits = my.digits)
print(paste0('t-stat=', t.stat) )
print(paste0('t-cr=', t.cr) )
```

Значимо ли коэффицент отличается от числа? Ответ

```{r, echo=FALSE, comment=''}
if(abs(t.stat)>t.cr) print('Значимо') else print('Незначимо')
```

## Задача (sleep equation 1)

Для набора данных `sleep75` рассмотрим линейную регрессию
**sleep на totwrk, age, south, male, smsa, yngkid, marr, union**

Результаты оценивания:

```{r, echo=FALSE, comment=''}
vcov.type <- 'HC3'
my.digits.output <- 3
my.digits <- 2
sign.level <- 0.01
theta <- 90
mod <- lm(formula=sleep~totwrk+age+south+male+smsa+yngkid+marr+union, data=sleep75)
stargazer(mod, type='text', digits = my.digits.output, digit.separator = '', 
          dep.var.caption = 'Зависимая переменная', df=FALSE)
```

Тестируется гипотеза \(H_0:\beta_{male}=\) `r theta`. <span style="color: blue">Уровень значимости `r 100*sign.level`%</span>.
Приведите результаты неробастного и робастного t-теста.
Вычислите тестовую статистику и критическое значение.
**Ответ округлите до `r my.digits` десятичных знаков.**

### Неробастный t-тест

Ответ:
```{r, echo=FALSE, comment=''}
t.test <- coeftest(mod)
my.digits <- 2
t.stat <- round( (t.test['male',1]-theta)/t.test['male',2], digits = my.digits)
t.cr <- round( qt(p=1-sign.level/2, df=df.residual(mod)), digits = my.digits)
print(paste0('t-stat=', t.stat) )
print(paste0('t-cr=', t.cr) )
```

Значимо ли коэффицент отличается от числа? Ответ

```{r, echo=FALSE, comment=''}
if(abs(t.stat)>t.cr) print('Значимо') else print('Незначимо')
```

### Робастный t-тест (HC3 s.e.)

Ответ:
```{r, echo=FALSE, comment=''}
t.test <- coeftest(mod, vcov. = vcovHC, type=vcov.type)
my.digits <- 2
t.stat <- round( (t.test['male',1]-theta)/t.test['male',2], digits = my.digits)
t.cr <- round( qt(p=1-sign.level/2, df=df.residual(mod)), digits = my.digits)
print(paste0('t-stat=', t.stat) )
print(paste0('t-cr=', t.cr) )
```

Значимо ли коэффицент отличается от числа? Ответ

```{r, echo=FALSE, comment=''}
if(abs(t.stat)>t.cr) print('Значимо') else print('Незначимо')
```

## Задача (sleep equation 2)

Для набора данных `sleep75` рассмотрим линейную регрессию
**sleep на totwrk, age, south, male, smsa, yngkid, marr, union**

Результаты оценивания:

```{r, echo=FALSE, comment=''}
vcov.type <- 'HC3'
my.digits.output <- 3
my.digits <- 2
sign.level <- 0.01
theta <- 100
mod <- lm(formula=sleep~totwrk+age+south+male+smsa+yngkid+marr+union, data=sleep75)
stargazer(mod, type='text', digits = my.digits.output, digit.separator = '', 
          dep.var.caption = 'Зависимая переменная', df=FALSE)
```

Тестируется гипотеза \(H_0:\beta_{south}=\) `r theta`. <span style="color: blue">Уровень значимости `r 100*sign.level`%</span>.
Приведите результаты неробастного и робастного t-теста.
Вычислите тестовую статистику и критическое значение.
**Ответ округлите до `r my.digits` десятичных знаков.**

### Неробастный t-тест

Ответ:
```{r, echo=FALSE, comment=''}
t.test <- coeftest(mod)
my.digits <- 2
t.stat <- round( (t.test['south',1]-theta)/t.test['south',2], digits = my.digits)
t.cr <- round( qt(p=1-sign.level/2, df=df.residual(mod)), digits = my.digits)
print(paste0('t-stat=', t.stat) )
print(paste0('t-cr=', t.cr) )
```

Значимо ли коэффицент отличается от числа? Ответ

```{r, echo=FALSE, comment=''}
if(abs(t.stat)>t.cr) print('Значимо') else print('Незначимо')
```

### Робастный t-тест (HC3 s.e.)

Ответ:
```{r, echo=FALSE, comment=''}
t.test <- coeftest(mod, vcov. = vcovHC, type=vcov.type)
my.digits <- 2
t.stat <- round( (t.test['south',1]-theta)/t.test['south',2], digits = my.digits)
t.cr <- round( qt(p=1-sign.level/2, df=df.residual(mod)), digits = my.digits)
print(paste0('t-stat=', t.stat) )
print(paste0('t-cr=', t.cr) )
```

Значимо ли коэффицент отличается от числа? Ответ

```{r, echo=FALSE, comment=''}
if(abs(t.stat)>t.cr) print('Значимо') else print('Незначимо')
```