---
title: 'Задачи по Эконометрике: Степень подгонки линейной регрессии'
author: "Н.В. Артамонов (МГИМО МИД России)"
output:
  pdf_document:
    toc: yes
    number_sections: true
    df_print: default
    latex_engine: xelatex
  html_document:
    toc: true
    toc_float: 
        collapsed: false
    number_sections: true
    df_print: paged
header-includes:
   - \usepackage{xltxtra}
   - \usepackage{fontspec}
   - \setmainfont{Times New Roman}
   - \setsansfont{Arial}
   - \setmonofont{Courier New}
   - \newfontfamily{\cyrillicfont}{Times New Roman}
   - \newfontfamily{\cyrillicfonttt}{Courier New} 
   - \newfontfamily{\cyrillicfontsf}{Arial}
   - \usepackage{xcolor}
   - \usepackage[english,russian]{babel}
---

```{r, message=FALSE, echo=FALSE}
library(stargazer)
library(ggplot2)
my.datasets <- c('sleep75', 'wage1', 'wage2', 'Labour', 'Electricity')
source.packages <- c('wooldridge', 'Ecdat')
data( list = my.datasets, package = source.packages)
```

# Суммы квадратов, остатки, предсказанные значения, \(R^2, R^2_{adj}\) (Python)

## Sleep equation

Для датасета `sleep75` рассмотрим регрессию **sleep на totwrk, age, male, smsa**

```{r, echo=FALSE, comment='', message=FALSE, warning=FALSE}
my.digits <- 2
ind <- c(1, 4, 6, 10, 508, 700)
spec <- formula(sleep~totwrk+age+male+smsa)
df <- sleep75
mod <- lm(formula = spec, data=df)
```

Найтиде коэффициенты подогнанной модели. **Ответ округлите до `r my.digits`-х десятичных знаков.**

Ответ:

```{r, echo=FALSE, comment='', message=FALSE, warning=FALSE}
round( coef(mod), digits = my.digits)
```

Для наблюдений с индексом `r ind-1`  найдите фактическое значение зависимой переменной, предсказанное значение и остатки.

```{r, echo=FALSE, comment='', message=FALSE, warning=FALSE}
answer <- data.frame( i=ind-1, Факт = model.frame(mod)[ind, 1], Fitted=fitted(mod)[ind], Остаток=resid(mod)[ind] )
stargazer(answer, type='text', summary = FALSE, rownames = FALSE, digit.separator = '')
```

Вычислите TSS, ESS, RSS

```{r, echo=FALSE, comment='', message=FALSE, warning=FALSE}
y.mean <- mean(model.frame(mod)[, 1])
print(paste0('TSS=', sum( (model.frame(mod)[, 1]-y.mean) ^2 )))
print(paste0('ESS=', sum( (fitted(mod)-y.mean) ^2 )))
print(paste0('RSS=', deviance(mod)))
```

Вычислите \(R^2\) и \(adj.R^2\)

```{r, echo=FALSE, comment='', message=FALSE, warning=FALSE}
summary(mod)$r.squared
summary(mod)$adj.r.squared
```

Вычислите стандартрую ошибку регрессии

```{r, echo=FALSE, comment='', message=FALSE, warning=FALSE}
summary(mod)$sigma
```

## Sleep equation (smsa only)

Для датасета `sleep75` рассмотрим регрессию **sleep на totwrk, age, male, south** *только для жителей мегаполиса (smsa=1)*

```{r, echo=FALSE, comment='', message=FALSE, warning=FALSE}
my.digits <- 2
ind <- c(1, 9, 56, 76, 100)
spec <- formula(sleep~totwrk+age+male+south)
df <- subset(sleep75, subset = (smsa==1) )
mod <- lm(formula = spec, data=df)
```

Найтиде коэффициенты подогнанной модели. **Ответ округлите до `r my.digits`-х десятичных знаков.**

Ответ:

```{r, echo=FALSE, comment='', message=FALSE, warning=FALSE}
round( coef(mod), digits = my.digits)
```

Для наблюдений с индексом `r ind-1`  найдите фактическое значение зависимой переменной, предсказанное значение и остатки.

```{r, echo=FALSE, comment='', message=FALSE, warning=FALSE}
answer <- data.frame( i=ind-1, Факт = model.frame(mod)[ind, 1], Fitted=fitted(mod)[ind], Остаток=resid(mod)[ind] )
stargazer(answer, type='text', summary = FALSE, rownames = FALSE, digit.separator = '')
```

Вычислите TSS, ESS, RSS

```{r, echo=FALSE, comment='', message=FALSE, warning=FALSE}
y.mean <- mean(model.frame(mod)[, 1])
print(paste0('TSS=', sum( (model.frame(mod)[, 1]-y.mean) ^2 )))
print(paste0('ESS=', sum( (fitted(mod)-y.mean) ^2 )))
print(paste0('RSS=', deviance(mod)))
```

Вычислите \(R^2\) и \(adj.R^2\)

```{r, echo=FALSE, comment='', message=FALSE, warning=FALSE}
summary(mod)$r.squared
summary(mod)$adj.r.squared
```

Вычислите стандартрую ошибку регрессии

```{r, echo=FALSE, comment='', message=FALSE, warning=FALSE}
summary(mod)$sigma
```

## Sleep equation (men only)

Для датасета `sleep75` рассмотрим регрессию **sleep на totwrk, age, smsa, south** *только для мужчин (male=1)*

```{r, echo=FALSE, comment='', message=FALSE, warning=FALSE}
my.digits <- 2
ind <- c(1, 9, 45, 187, 280)
spec <- formula(sleep~totwrk+age+smsa+south)
df <- subset(sleep75, subset = (male==1) )
mod <- lm(formula = spec, data=df)
```

Найтиде коэффициенты подогнанной модели. **Ответ округлите до `r my.digits`-х десятичных знаков.**

Ответ:

```{r, echo=FALSE, comment='', message=FALSE, warning=FALSE}
round( coef(mod), digits = my.digits)
```

Для наблюдений с индексом `r ind-1`  найдите фактическое значение зависимой переменной, предсказанное значение и остатки.

```{r, echo=FALSE, comment='', message=FALSE, warning=FALSE}
answer <- data.frame( i=ind-1, Факт = model.frame(mod)[ind, 1], Fitted=fitted(mod)[ind], Остаток=resid(mod)[ind] )
stargazer(answer, type='text', summary = FALSE, rownames = FALSE, digit.separator = '')
```

Вычислите TSS, ESS, RSS

```{r, echo=FALSE, comment='', message=FALSE, warning=FALSE}
y.mean <- mean(model.frame(mod)[, 1])
print(paste0('TSS=', sum( (model.frame(mod)[, 1]-y.mean) ^2 )))
print(paste0('ESS=', sum( (fitted(mod)-y.mean) ^2 )))
print(paste0('RSS=', deviance(mod)))
```

Вычислите \(R^2\) и \(adj.R^2\)

```{r, echo=FALSE, comment='', message=FALSE, warning=FALSE}
summary(mod)$r.squared
summary(mod)$adj.r.squared
```

Вычислите стандартрую ошибку регрессии

```{r, echo=FALSE, comment='', message=FALSE, warning=FALSE}
summary(mod)$sigma
```

## Sleep equation (women only)

Для датасета `sleep75` рассмотрим регрессию **sleep на totwrk, age, smsa, south** *только для женщин (male=0)*

```{r, echo=FALSE, comment='', message=FALSE, warning=FALSE}
my.digits <- 2
ind <- c(1, 9, 45, 187, 280)
spec <- formula(sleep~totwrk+age+smsa+south)
df <- subset(sleep75, subset = (male==0) )
mod <- lm(formula = spec, data=df)
```

Найтиде коэффициенты подогнанной модели. **Ответ округлите до `r my.digits`-х десятичных знаков.**

Ответ:

```{r, echo=FALSE, comment='', message=FALSE, warning=FALSE}
round( coef(mod), digits = my.digits)
```

Для наблюдений с индексом `r ind-1`  найдите фактическое значение зависимой переменной, предсказанное значение и остатки.

```{r, echo=FALSE, comment='', message=FALSE, warning=FALSE}
answer <- data.frame( i=ind-1, Факт = model.frame(mod)[ind, 1], Fitted=fitted(mod)[ind], Остаток=resid(mod)[ind] )
stargazer(answer, type='text', summary = FALSE, rownames = FALSE, digit.separator = '')
```

Вычислите TSS, ESS, RSS

```{r, echo=FALSE, comment='', message=FALSE, warning=FALSE}
y.mean <- mean(model.frame(mod)[, 1])
print(paste0('TSS=', sum( (model.frame(mod)[, 1]-y.mean) ^2 )))
print(paste0('ESS=', sum( (fitted(mod)-y.mean) ^2 )))
print(paste0('RSS=', deviance(mod)))
```

Вычислите \(R^2\) и \(adj.R^2\)

```{r, echo=FALSE, comment='', message=FALSE, warning=FALSE}
summary(mod)$r.squared
summary(mod)$adj.r.squared
```

Вычислите стандартрую ошибку регрессии

```{r, echo=FALSE, comment='', message=FALSE, warning=FALSE}
summary(mod)$sigma
```

## Labour equation (in levels)

Для датасета `Labour` рассмотрим регрессию **output на capital, labour, wage**

```{r, echo=FALSE, comment='', message=FALSE, warning=FALSE}
my.digits <- 2
ind <- c(2, 11, 24, 101, 349, 501)
spec <- formula(output~capital+labour+wage)
df <- Labour
mod <- lm(formula = spec, data=df)
```

Найтиде коэффициенты подогнанной модели. **Ответ округлите до `r my.digits`-х десятичных знаков.**

Ответ:

```{r, echo=FALSE, comment='', message=FALSE, warning=FALSE}
round( coef(mod), digits = my.digits)
```

Для наблюдений с индексом `r ind-1`  найдите фактическое значение зависимой переменной, предсказанное значение и остатки.

```{r, echo=FALSE, comment='', message=FALSE, warning=FALSE}
answer <- data.frame( i=ind-1, Факт = model.frame(mod)[ind, 1], Fitted=fitted(mod)[ind], Остаток=resid(mod)[ind] )
stargazer(answer, type='text', summary = FALSE, rownames = FALSE, digit.separator = '')
```

Вычислите TSS, ESS, RSS

```{r, echo=FALSE, comment='', message=FALSE, warning=FALSE}
y.mean <- mean(model.frame(mod)[, 1])
print(paste0('TSS=', sum( (model.frame(mod)[, 1]-y.mean) ^2 )))
print(paste0('ESS=', sum( (fitted(mod)-y.mean) ^2 )))
print(paste0('RSS=', deviance(mod)))
```

Вычислите \(R^2\) и \(adj.R^2\)

```{r, echo=FALSE, comment='', message=FALSE, warning=FALSE}
summary(mod)$r.squared
summary(mod)$adj.r.squared
```

Вычислите стандартрую ошибку регрессии

```{r, echo=FALSE, comment='', message=FALSE, warning=FALSE}
summary(mod)$sigma
```

## Labour equation (in log)

Для датасета `Labour` рассмотрим регрессию **log(output) на log(capital), log(labour), log(wage)**

```{r, echo=FALSE, comment='', message=FALSE, warning=FALSE}
my.digits <- 2
ind <- c(2, 11, 24, 101, 349, 501)
spec <- formula(log(output)~log(capital)+log(labour)+log(wage))
df <- Labour
mod <- lm(formula = spec, data=df)
```

Найтиде коэффициенты подогнанной модели. **Ответ округлите до `r my.digits`-х десятичных знаков.**

Ответ:

```{r, echo=FALSE, comment='', message=FALSE, warning=FALSE}
round( coef(mod), digits = my.digits)
```

Для наблюдений с индексом `r ind-1`  найдите фактическое значение зависимой переменной, предсказанное значение и остатки.

```{r, echo=FALSE, comment='', message=FALSE, warning=FALSE}
answer <- data.frame( i=ind-1, Факт = model.frame(mod)[ind, 1], Fitted=fitted(mod)[ind], Остаток=resid(mod)[ind] )
stargazer(answer, type='text', summary = FALSE, rownames = FALSE, digit.separator = '')
```

Вычислите TSS, ESS, RSS

```{r, echo=FALSE, comment='', message=FALSE, warning=FALSE}
y.mean <- mean(model.frame(mod)[, 1])
print(paste0('TSS=', sum( (model.frame(mod)[, 1]-y.mean) ^2 )))
print(paste0('ESS=', sum( (fitted(mod)-y.mean) ^2 )))
print(paste0('RSS=', deviance(mod)))
```

Вычислите \(R^2\) и \(adj.R^2\)

```{r, echo=FALSE, comment='', message=FALSE, warning=FALSE}
summary(mod)$r.squared
summary(mod)$adj.r.squared
```

Вычислите стандартрую ошибку регрессии

```{r, echo=FALSE, comment='', message=FALSE, warning=FALSE}
summary(mod)$sigma
```

## Cost equation (in levels)

Для датасета `Electricity` рассмотрим регрессию **cost на q, q^2^, pk, pf, pl**

```{r, echo=FALSE, comment='', message=FALSE, warning=FALSE}
my.digits <- 2
ind <- c(2, 17, 29, 48, 58, 94)
spec <- formula(cost~q+I(q^2)+pk+pf+pl)
df <- Electricity
mod <- lm(formula = spec, data=df)
```

Найтиде коэффициенты подогнанной модели. **Ответ округлите до `r my.digits`-х десятичных знаков.**

Ответ:

```{r, echo=FALSE, comment='', message=FALSE, warning=FALSE}
round( coef(mod), digits = my.digits)
```

Для наблюдений с индексом `r ind-1`  найдите фактическое значение зависимой переменной, предсказанное значение и остатки.

```{r, echo=FALSE, comment='', message=FALSE, warning=FALSE}
answer <- data.frame( i=ind-1, Факт = model.frame(mod)[ind, 1], Fitted=fitted(mod)[ind], Остаток=resid(mod)[ind] )
stargazer(answer, type='text', summary = FALSE, rownames = FALSE, digit.separator = '')
```

Вычислите TSS, ESS, RSS

```{r, echo=FALSE, comment='', message=FALSE, warning=FALSE}
y.mean <- mean(model.frame(mod)[, 1])
print(paste0('TSS=', sum( (model.frame(mod)[, 1]-y.mean) ^2 )))
print(paste0('ESS=', sum( (fitted(mod)-y.mean) ^2 )))
print(paste0('RSS=', deviance(mod)))
```

Вычислите \(R^2\) и \(adj.R^2\)

```{r, echo=FALSE, comment='', message=FALSE, warning=FALSE}
summary(mod)$r.squared
summary(mod)$adj.r.squared
```

Вычислите стандартрую ошибку регрессии

```{r, echo=FALSE, comment='', message=FALSE, warning=FALSE}
summary(mod)$sigma
```

## Cost equation (in logs)

Для датасета `Electricity` рассмотрим регрессию **log(cost) на log(q), log^2^(q), log(pk), log(pf), log(pl)**

```{r, echo=FALSE, comment='', message=FALSE, warning=FALSE}
my.digits <- 2
ind <- c(2, 17, 29, 48, 58, 94)
spec <- formula(log(cost)~log(q)+I(log(q)^2)+log(pk)+log(pf)+log(pl))
df <- Electricity
mod <- lm(formula = spec, data=df)
```

Найтиде коэффициенты подогнанной модели. **Ответ округлите до `r my.digits`-х десятичных знаков.**

Ответ:

```{r, echo=FALSE, comment='', message=FALSE, warning=FALSE}
round( coef(mod), digits = my.digits)
```

Для наблюдений с индексом `r ind-1`  найдите фактическое значение зависимой переменной, предсказанное значение и остатки.

```{r, echo=FALSE, comment='', message=FALSE, warning=FALSE}
answer <- data.frame( i=ind-1, Факт = model.frame(mod)[ind, 1], Fitted=fitted(mod)[ind], Остаток=resid(mod)[ind] )
stargazer(answer, type='text', summary = FALSE, rownames = FALSE, digit.separator = '')
```

Вычислите TSS, ESS, RSS

```{r, echo=FALSE, comment='', message=FALSE, warning=FALSE}
y.mean <- mean(model.frame(mod)[, 1])
print(paste0('TSS=', sum( (model.frame(mod)[, 1]-y.mean) ^2 )))
print(paste0('ESS=', sum( (fitted(mod)-y.mean) ^2 )))
print(paste0('RSS=', deviance(mod)))
```

Вычислите \(R^2\) и \(adj.R^2\)

```{r, echo=FALSE, comment='', message=FALSE, warning=FALSE}
summary(mod)$r.squared
summary(mod)$adj.r.squared
```

Вычислите стандартрую ошибку регрессии

```{r, echo=FALSE, comment='', message=FALSE, warning=FALSE}
summary(mod)$sigma
```