---
title: "Задачи по Эконометрике: Гетероскедастичность"
author: "Н.В. Артамонов (МГИМО МИД России)"
output:
  pdf_document:
    toc: yes
    number_sections: true
    df_print: default
    latex_engine: xelatex
  html_document:
    toc: true
    toc_float: 
        collapsed: false
    number_sections: true
    df_print: paged
header-includes:
   - \usepackage{xltxtra}
   - \usepackage{fontspec}
   - \setmainfont{Times New Roman}
   - \setsansfont{Arial}
   - \setmonofont{Courier New}
   - \newfontfamily{\cyrillicfont}{Times New Roman}
   - \newfontfamily{\cyrillicfonttt}{Courier New} 
   - \newfontfamily{\cyrillicfontsf}{Arial}
   - \usepackage{xcolor}
   - \usepackage[english,russian]{babel}
---

```{r, message=FALSE, echo=FALSE, warning=FALSE}
library(stargazer)
library(lmtest)
library(car)
library(ggplot2)
library(sandwich)
data(sleep75,wage1, wage2, Labour, Electricity, Diamond, diamonds, package = c('wooldridge', 'Ecdat', 'ggplot2') )
sleep75$gender <- factor(sleep75$male, labels = c('female', 'male') )
wage1$gender <- factor(wage1$female, labels = c('male', 'female') )
```

# Диагностика модели: тесты на гетероскедастичность

## sleep equation

```{r, echo=FALSE, message=FALSE, warning=FALSE, comment=''}
my.digits.output <- 3
my.digits <- 2
sign.level <- 0.05

df.name <- 'sleep75'
df <- get(df.name)
spec <- formula('sleep~1+totwrk+age+I(age^2)+male+smsa+south')

mod <- lm(formula=spec, data=df)
```

Для набора данных ` `r df.name` ` рассмотрим линейную регрессию 
**`r format(spec)`**. 

<!-- Спецификация: \(sleep=\beta_0+\beta_1totwrk+\beta_2age+\beta_3age^2+\beta_4male+\beta_5smsa+\beta_6south+u\). -->

<!-- BP-тест рассматривает модель гетероскедастичности -->
<!-- \(Var(u|X)=f(\gamma_0+\gamma_1totwrk+\gamma_2age+\gamma_3age^2+\gamma_4male+\gamma_5smsa+\gamma_6south)\) -->
<!-- и тестируется \(H_0:\gamma_1=\cdots=\gamma_6=0\) (ошибка гомоскедастична) -->

Проведите BP-тест на зависимоть дисперсии от регрессоро модели

Результаты тестирование

```{r, echo=FALSE, message=FALSE, warning=FALSE, comment=''}
my.bp.test <- bptest(mod)
my.bp.test
```

<span style="color: blue">Уровень значимости `r 100*sign.level`%</span>.

Вычислите необходимое критическое значение. **Ответ округлите до `r my.digits`-х десятичных знаков.**

```{r, echo=FALSE, comment=''}
chi2.cr <- qchisq(p=1-sign.level, df=my.bp.test$parameter[[1]] )
round(chi2.cr, digits = my.digits)
```

Какой можно сделать вывод?

```{r echo=FALSE, comment=''}
if(my.bp.test$p.value[[1]]<sign.level) print('Тест укзывает на гетероскедастичность') else print('Тест укзывает на гомоскедастичность')
```

## wage equation

```{r, echo=FALSE, message=FALSE, warning=FALSE, comment=''}
my.digits.output <- 3
my.digits <- 2
sign.level <- 0.05

df.name <- 'wage1'
df <- get(df.name)
spec <- formula('log(wage)~1+exper+I(exper^2)+female+married+smsa')

mod <- lm(formula=spec, data=df)
```

Для набора данных ` `r df.name` ` рассмотрим линейную регрессию 
**`r format(spec)`**. 

Проведите BP-тест на зависимоть дисперсии от регрессоро модели

Результат BP-теста

```{r, echo=FALSE, message=FALSE, warning=FALSE, comment=''}
my.bp.test <- bptest(mod)
my.bp.test
```

<span style="color: blue">Уровень значимости `r 100*sign.level`%</span>.

Вычислите необходимое критическое значение. **Ответ округлите до `r my.digits`-х десятичных знаков.**

```{r, echo=FALSE, comment=''}
chi2.cr <- qchisq(p=1-sign.level, df=my.bp.test$parameter[[1]] )
round(chi2.cr, digits = my.digits)
```

Какой можно сделать вывод?

```{r echo=FALSE, comment=''}
if(my.bp.test$p.value[[1]]<sign.level) print('Тест укзывает на гетероскедастичность') else print('Тест укзывает на гомоскедастичность')
```

## output equation

```{r, echo=FALSE, message=FALSE, warning=FALSE, comment=''}
my.digits.output <- 3
my.digits <- 2
sign.level <- 0.05

df.name <- 'Labour'
df <- get(df.name)
spec <- formula('log(output)~1+log(capital)+log(labour)+I(log(capital)^2)+I(log(labour)^2)')

mod <- lm(formula=spec, data=df)
```

Для набора данных ` `r df.name` ` рассмотрим линейную регрессию 
**`r format(spec)`**. 

Проведите BP-тест на зависимоть дисперсии от регрессоро модели

Результат BP-теста

```{r, echo=FALSE, message=FALSE, warning=FALSE, comment=''}
my.bp.test <- bptest(mod)
my.bp.test
```

<span style="color: blue">Уровень значимости `r 100*sign.level`%</span>.

Вычислите необходимое критическое значение. **Ответ округлите до `r my.digits`-х десятичных знаков.**

```{r, echo=FALSE, comment=''}
chi2.cr <- qchisq(p=1-sign.level, df=my.bp.test$parameter[[1]] )
round(chi2.cr, digits = my.digits)
```

Какой можно сделать вывод?

```{r echo=FALSE, comment=''}
if(my.bp.test$p.value[[1]]<sign.level) print('Тест укзывает на гетероскедастичность') else print('Тест укзывает на гомоскедастичность')
```

## cost equation #1

```{r, echo=FALSE, message=FALSE, warning=FALSE, comment=''}
my.digits.output <- 3
my.digits <- 2
sign.level <- 0.05

df.name <- 'Electricity'
df <- get(df.name)
spec <- formula('log(cost)~1+log(q)+I(log(q)^2)+log(pf)+log(pl)+log(pk)')

mod <- lm(formula=spec, data=df)
```

Для набора данных ` `r df.name` ` рассмотрим линейную регрессию 
**`r format(spec)`**. 

Проведите BP-тест на зависимоть дисперсии от регрессоро модели

Результат BP-теста

```{r, echo=FALSE, message=FALSE, warning=FALSE, comment=''}
my.bp.test <- bptest(mod)
my.bp.test
```

<span style="color: blue">Уровень значимости `r 100*sign.level`%</span>.

Вычислите необходимое критическое значение. **Ответ округлите до `r my.digits`-х десятичных знаков.**

```{r, echo=FALSE, comment=''}
chi2.cr <- qchisq(p=1-sign.level, df=my.bp.test$parameter[[1]] )
round(chi2.cr, digits = my.digits)
```

Какой можно сделать вывод?

```{r echo=FALSE, comment=''}
if(my.bp.test$p.value[[1]]<sign.level) print('Тест укзывает на гетероскедастичность') else print('Тест укзывает на гомоскедастичность')
```

## cost equation #2

```{r, echo=FALSE, message=FALSE, warning=FALSE, comment=''}
my.digits.output <- 3
my.digits <- 2
sign.level <- 0.05

df.name <- 'Electricity'
df <- get(df.name)
spec <- formula('log(cost)~1+log(q)+I(log(q)^2)+log(pf)+log(pl)+log(pk)+log(pk)+I(log(pf)^2)+I(log(pl)^2)+I(log(pk)^2)')

mod <- lm(formula=spec, data=df)
```

Для набора данных ` `r df.name` ` рассмотрим линейную регрессию 
**`r format(spec)`**. 

Проведите BP-тест на зависимоть дисперсии от регрессоро модели
Результат BP-теста

```{r, echo=FALSE, message=FALSE, warning=FALSE, comment=''}
my.bp.test <- bptest(mod)
my.bp.test
```

<span style="color: blue">Уровень значимости `r 100*sign.level`%</span>.

Вычислите необходимое критическое значение. **Ответ округлите до `r my.digits`-х десятичных знаков.**

```{r, echo=FALSE, comment=''}
chi2.cr <- qchisq(p=1-sign.level, df=my.bp.test$parameter[[1]] )
round(chi2.cr, digits = my.digits)
```

Какой можно сделать вывод?

```{r echo=FALSE, comment=''}
if(my.bp.test$p.value[[1]]<sign.level) print('Тест укзывает на гетероскедастичность') else print('Тест укзывает на гомоскедастичность')
```

#  Робастный t-тест (HC s.e.)

## output equation

```{r, echo=FALSE, message=FALSE, warning=FALSE, comment=''}
my.digits.output <- 3
my.digits <- 2
sign.level <- 0.05

df.name <- 'Labour'
df <- get(df.name)
spec <- formula('log(output)~1+log(capital)+log(labour)+I(log(capital)^2)+I(log(labour)^2)')

mod <- lm(formula=spec, data=df)
```

Для набора данных ` `r df.name` ` рассмотрим линейную регрессию 
**`r format(spec)`**. 

Результаты t-теста (неробастный, OLS-s.e.)

```{r, echo=FALSE, message=FALSE, warning=FALSE, comment=''}
t.test <- coeftest(mod)
t.test
```

Результаты t-теста (робастный, HC-s.e.)

```{r, echo=FALSE, message=FALSE, warning=FALSE, comment=''}
robust.t.test <- coeftest(mod, vcov. = vcovHC)
robust.t.test
```
<span style="color: blue">Уровень значимости `r 100*sign.level`%</span>.

Какие коэффициенты значимы?

```{r, echo=FALSE, message=FALSE, warning=FALSE, comment=''}
regressors <- row.names(robust.t.test)
sign.regressors <- NULL
for(i in 1:nrow(robust.t.test) ) {
  if(robust.t.test[i,4]<sign.level) sign.regressors <- c(sign.regressors, 'Значим') else sign.regressors <- c(sign.regressors, 'Незначим')
}
# names(sign.regressors) <- rownames(t.test)
print(data.frame(regressors, sign.regressors))
```

## cost equation

```{r, echo=FALSE, message=FALSE, warning=FALSE, comment=''}
my.digits.output <- 3
my.digits <- 2
sign.level <- 0.05

df.name <- 'Electricity'
df <- get(df.name)
spec <- formula('log(cost)~1+log(q)+I(log(q)^2)+log(pf)+log(pl)+log(pk)')

mod <- lm(formula=spec, data=df)
```

Для набора данных ` `r df.name` ` рассмотрим линейную регрессию 
**`r format(spec)`**. 

Результаты t-теста (неробастный, OLS-s.e.)

```{r, echo=FALSE, message=FALSE, warning=FALSE, comment=''}
t.test <- coeftest(mod)
t.test
```

Результаты t-теста (робастный, HC-s.e.)

```{r, echo=FALSE, message=FALSE, warning=FALSE, comment=''}
robust.t.test <- coeftest(mod, vcov. = vcovHC)
robust.t.test
```
<span style="color: blue">Уровень значимости `r 100*sign.level`%</span>.

Какие коэффициенты значимы?

```{r, echo=FALSE, message=FALSE, warning=FALSE, comment=''}
regressors <- row.names(robust.t.test)
sign.regressors <- NULL
for(i in 1:nrow(robust.t.test) ) {
  if(robust.t.test[i,4]<sign.level) sign.regressors <- c(sign.regressors, 'Значим') else sign.regressors <- c(sign.regressors, 'Незначим')
}
# names(sign.regressors) <- rownames(t.test)
print(data.frame(regressors, sign.regressors))
```

#  Робастный F-тест

## output equation

Для набора данных `Labour` рассмотрим линейную регрессию
**log(output) на log(capital), log(labour), log(wage), log(capital)^2, log(labour)^2, log(wage)^2**.

Результаты t-теста (робастный, HC-s.e.)

```{r, echo=FALSE, message=FALSE, warning=FALSE, comment=''}
my.digits.output <- 3
my.digits <- 2
sign.level <- 0.05
mod <- lm(formula=log(output)~log(capital)+log(labour)+log(wage)+I(log(capital)^2)+I(log(labour)^2)+I(log(wage)^2), data=Labour)
robust.t.test <- coeftest(mod, vcov. = vcovHC)
robust.t.test
```
<span style="color: blue">Уровень значимости `r 100*sign.level`%</span>. Число налюдений `r nobs(mod)`

Потестируем значимость влияния квадратов переменных, т.е.
\(H_0:\beta_{\log^2(capital)}=\beta_{\log^2(labour)}=\beta_{\log^2(wage)}=0\)

Результаты F-теста (неробастный):
```{r,comment='', echo=FALSE}
testing.hypothesis <- c('I(log(capital)^2)=0', 'I(log(labour)^2)=0', 'I(log(wage)^2)=0')
F.test <- linearHypothesis(mod, testing.hypothesis )
# testing.result
stargazer(F.test[2,5:6], summary = FALSE, type = 'text', rownames=FALSE)
```

Результаты F-теста (робастный):
```{r,comment='', echo=FALSE}
robust.F.test <- linearHypothesis(mod, testing.hypothesis, white.adjust='hc3')
# robust.F.test <- linearHypothesis(mod, testing.hypothesis, vcov.=vcovHC)
# testing.result
stargazer(robust.F.test[2,3:4], summary = FALSE, type = 'text', rownames=FALSE)
```

Какое критическое значение? **Ответ округлите до `r my.digits`-х десятичных знаков.**

```{r, echo=FALSE, comment=''}
F.cr <- qf(p=1-sign.level, df1 = robust.F.test[2,2], df2 = df.residual(mod))
round(F.cr, digits = my.digits)
```

Значимо ли влияние квадратов переенных?

```{r,comment='', echo=FALSE}
if(robust.F.test[2,4]<sign.level) print('Значимо') else print('Незначимо')
```

## cost equation

Для набора данных `Electricity` рассмотрим линейную регрессию
**log(cost) на log(q), log(q)^2, log(pl), log(pk), log(pf)**.

Результаты t-теста (неробастный, OLS-s.e.)

```{r, echo=FALSE, message=FALSE, warning=FALSE, comment=''}
my.digits.output <- 3
my.digits <- 2
sign.level <- 0.05
mod <- lm(formula=log(cost)~log(q)+I(log(q)^2)+log(pf)+log(pl)+log(pk)+I(log(pf)^2)+I(log(pl)^2)+I(log(pk)^2),
           data=Electricity)
# mod <- lm(formula=log(cost)~q+I(q^2)+log(pf)+log(pl)+log(pk),data=Electricity)
t.test <- coeftest(mod)
t.test
```

Результаты t-теста (робастный, HC-s.e.)

```{r, echo=FALSE, message=FALSE, warning=FALSE, comment=''}
robust.t.test <- coeftest(mod, vcov. = vcovHC)
robust.t.test
```
<span style="color: blue">Уровень значимости `r 100*sign.level`%</span>. Число налюдений `r nobs(mod)`

### Гипотеза 1
Потестируем значимость влияния **pl**, т.е. \(H_0:\beta_{\log(pl)}=\beta_{\log^2(pl)}=0\)

Результаты F-теста (неробастный):
```{r,comment='', echo=FALSE}
testing.hypothesis <- c('log(pl)=0', 'I(log(pl)^2)=0')
# testing.hypothesis <- c('log(pl)=0', 'log(pk)=0')
F.test <- linearHypothesis(mod,  testing.hypothesis )
# testing.result
stargazer(F.test[2,5:6], summary = FALSE, type = 'text', rownames=FALSE)
```

Результаты F-теста (робастный):
```{r,comment='', echo=FALSE}
robust.F.test <- linearHypothesis(mod, testing.hypothesis, vcov.=vcovHC)
stargazer(robust.F.test[2,3:4], summary = FALSE, type = 'text', rownames=FALSE)
```

Какое критическое значение? **Ответ округлите до `r my.digits`-х десятичных знаков.**

```{r, echo=FALSE, comment=''}
F.cr <- qf(p=1-sign.level, df1 = robust.F.test[2,2], df2 = df.residual(mod))
round(F.cr, digits = my.digits)
```

Значимо ли влияние?

```{r,comment='', echo=FALSE}
if(robust.F.test[2,4]<sign.level) print('Значимо') else print('Незначимо')
```

### Гипотеза 2
Потестируем значимость влияния **pk**, т.е. \(H_0:\beta_{\log(pk)}=\beta_{\log^2(pk)}=0\)

Результаты F-теста (неробастный):
```{r,comment='', echo=FALSE}
testing.hypothesis <- c('log(pk)=0', 'I(log(pk)^2)=0')
# testing.hypothesis <- c('log(pl)=0', 'log(pk)=0')
F.test <- linearHypothesis(mod,  testing.hypothesis )
# testing.result
stargazer(F.test[2,5:6], summary = FALSE, type = 'text', rownames=FALSE)
```

Результаты F-теста (робастный):
```{r,comment='', echo=FALSE}
robust.F.test <- linearHypothesis(mod, testing.hypothesis, vcov.=vcovHC)
stargazer(robust.F.test[2,3:4], summary = FALSE, type = 'text', rownames=FALSE)
```

Какое критическое значение? **Ответ округлите до `r my.digits`-х десятичных знаков.**

```{r, echo=FALSE, comment=''}
F.cr <- qf(p=1-sign.level, df1 = robust.F.test[2,2], df2 = df.residual(mod))
round(F.cr, digits = my.digits)
```

Значимо ли влияние?

```{r,comment='', echo=FALSE}
if(robust.F.test[2,4]<sign.level) print('Значимо') else print('Незначимо')
```

### Гипотеза 3
Потестируем значимость влияния **pf**, т.е. \(H_0:\beta_{\log(pf)}=\beta_{\log^2(pf)}=0\)

Результаты F-теста (неробастный):
```{r,comment='', echo=FALSE}
testing.hypothesis <- c('log(pf)=0', 'I(log(pf)^2)=0')
# testing.hypothesis <- c('log(pl)=0', 'log(pk)=0')
F.test <- linearHypothesis(mod,  testing.hypothesis )
# testing.result
stargazer(F.test[2,5:6], summary = FALSE, type = 'text', rownames=FALSE)
```

Результаты F-теста (робастный):
```{r,comment='', echo=FALSE}
robust.F.test <- linearHypothesis(mod, testing.hypothesis, vcov.=vcovHC)
stargazer(robust.F.test[2,3:4], summary = FALSE, type = 'text', rownames=FALSE)
```

Какое критическое значение? **Ответ округлите до `r my.digits`-х десятичных знаков.**

```{r, echo=FALSE, comment=''}
F.cr <- qf(p=1-sign.level, df1 = robust.F.test[2,2], df2 = df.residual(mod))
round(F.cr, digits = my.digits)
```

Значимо ли влияние?

```{r,comment='', echo=FALSE}
if(robust.F.test[2,4]<sign.level) print('Значимо') else print('Незначимо')
```