---
title: "Задачи по Эконометрике-1"
author: "Н.В. Артамонов (МГИМО МИД России)"
output:
  html_document:
    toc: true
    toc_float: 
      collapsed: false
    number_sections: true
    df_print: paged
---

```{r, message=FALSE, echo=FALSE}
library(stargazer)
library(ggplot2)
my.datasets <- c('sleep75', 'wage1', 'wage2', 'Labour', 'Electricity')
source.packages <- c('wooldridge', 'Ecdat')
data( list = my.datasets, package = source.packages)
my.digits <- 2
```

# Метод наименьших квадратов (теория)

## Задача (прямая с константой)

Пусть задано $n$ наблюдений (точек на плоскости) $\{x_i,y_i\}_{i=1}^n$. 
Линейная функция $y=\beta_0+\beta_1x$ 'подгоняется' под наблюдения методом наименьших квадратов (OLS)

- выведите систему уравнений для нахождения параметров (оптимальной, 'подогнанной') прямой, наименее уклоняющейся от заданных наблюдений
- выведете формулы для оценок $\widehat{\beta_0}$ и $\widehat{\beta_1}$ коэффициентов оптимальной прямой
- покажите, что для оценок коэффициентов верно: 

\begin{align*}
  \widehat{\beta_1}&=\frac{s.cov(x,y)}{s.Var(x)} & 
  \widehat{\beta_0}&=\bar{y}-\widehat{\beta_1}\cdot \bar{x}
\end{align*}

(Здесь \(s.cov(x,y)\) - выборочная ковариация, \(s.Var()\) - выборочная дисперсия)

## Задача (прямая без константы)

Пусть задано $n$ наблюдений (точек на плоскости) $\{x_i,y_i\}_{i=1}^n$. 
Линейная функция $y=\beta x$ 'подгоняется' под наблюдения методом наименьших квадратов (OLS)

- выведете уравнение для нахождения параметра (оптимальной) прямой, наименее уклоняющейся от заданных наблюдений (точек на плоскости);
	
- выведете формулы для оценки $\widehat{\beta}$ коэффициента оптимальной прямой.

## Задача

Пусть $\widehat{\beta}$ есть OLS-оценка коэффициента наклона линейной
функции $y$ на $x$ без константы, а $\widehat{\gamma}$  -- OLS-оценка
коэффициента наклона в линейной функции $x$ на $y$ без константы.
Верно ли для этих оценок равенство

\[
  \widehat{\gamma}=\frac{1}{\widehat{\beta}}?
\]

## Задача

Пусть $\widehat{\beta}_1$ есть OLS-оценка коэффициента наклона линейной
функции $y$ на $x$ с константой, а $\widehat{\gamma}_1$ - OLS-оценка коэффициента наклона линейной
функции $x$ на $y$ с константой. Верно ли равенство
\[
	\widehat{\gamma}_1=\frac{1}{\widehat{\beta}_1}?
\]
Ответ поясните.

## Задача (квадратичный многочлен)

Пусть задано $n$ наблюдений (точек на плоскости) $\{x_i,y_i\}_{i=1}^n$. 
Парабола $y=\beta_0+\beta_1x+\beta_2x^2$ 'подгоняется' под наблюдения методом наименьших квадратов (OLS).
Выведете систему уравнения для нахождения параметрой 'оптимальной' параболы

# Метод наименьших квадратов: Практика (Python)

**Важно**

* <span style="color: red"> Во всех задачах логарифм натуральный!</span>
* <span style="color: red"> Во всех задачах численные ответы округлите до `r my.digits`-х десятичных знаков</span>
* <span style="color: blue"> Описание датасетов см. папке с ними</span>
* <span style="color: blue"> По умолчанию константа включается</span>

## Задача (sleep equation)

Загрузите набор данных `sleep75`.

### Пример 1

* постройте диаграмму рассеяним **sleep vs totwrk** с 'подогнанной' прямой
* найти параметры оптимальной прямой **sleep на totwrk**

**Ответ**:

```{r, message=FALSE, echo=FALSE, comment=''}
df <- sleep75
my.spec <- formula(sleep~totwrk)
regr <- lm(formula = my.spec, data = df) 
round(coef(regr), digits = my.digits)
```

* найти параметры оптимальной прямой **sleep на totwrk** без константы

**Ответ**:

```{r, message=FALSE, echo=FALSE, comment=''}
df <- sleep75
my.spec <- formula(sleep~0+totwrk)
regr <- lm(formula = my.spec, data = df) 
round(coef(regr), digits = my.digits)
```

### Пример 2

* постройте диаграмму рассеяним **sleep vs age** с 'подогнанной' прямой
* найти параметры оптимальной прямой **sleep на age**

**Ответ**:

```{r, message=FALSE, echo=FALSE, comment=''}
df <- sleep75
my.spec <- formula(sleep~age)
regr <- lm(formula = my.spec, data = df) 
round(coef(regr), digits = my.digits)
```

* найти параметры оптимальной прямой **sleep на age** без константы

**Ответ**:

```{r, message=FALSE, echo=FALSE, comment=''}
df <- sleep75
my.spec <- formula(sleep~0+age)
regr <- lm(formula = my.spec, data = df) 
round(coef(regr), digits = my.digits)
```

### Пример 3

* постройте диаграмму рассеяним **sleep vs totwrk** с 'подогнанной' параболой
* найти параметры оптимальной параболы **sleep на totwrk, totwrk^2^**

**Ответ**:

```{r, message=FALSE, echo=FALSE, comment=''}
df <- sleep75
my.spec <- formula(sleep~totwrk+I(totwrk^2))
regr <- lm(formula = my.spec, data = df) 
round(coef(regr), digits = my.digits)
```

### Пример 4

* постройте диаграмму рассеяним **sleep vs age** с 'подогнанной' параболой   
* найти параметры оптимальной параболы **sleep на age, age^2^**

**Ответ**:

```{r, message=FALSE, echo=FALSE, comment=''}
df <- sleep75
my.spec <- formula(sleep~age+I(age^2))
regr <- lm(formula = my.spec, data = df) 
round(coef(regr), digits = my.digits)
```

### Пример 5

Найдите параметры оптимальной плоскости **sleep на totwrk, age**

**Ответ**:

```{r, message=FALSE, echo=FALSE, comment=''}
df <- sleep75
my.spec <- formula(sleep~totwrk+age)
regr <- lm(formula = my.spec, data = df) 
round(coef(regr), digits = my.digits)
```

## Задача (labour equation)

Загрузите набор данных `Labour`. Постройте диаграммы для переменных 
**output, log(output), capital, log(capital), labour, log(labour)**

### Пример 1

* постройте диаграмму рассеяним **output vs capital** с 'подогнанной' прямой
* найти параметры оптимальной прямой **output на capital**

**Ответ**:

```{r, message=FALSE, echo=FALSE, comment=''}
df <- Labour
my.spec <- formula(output~capital)
regr <- lm(formula = my.spec, data = df) 
round(coef(regr), digits = my.digits)
```

* найти параметры оптимальной прямой **output на capital** без константы

**Ответ**:

```{r, message=FALSE, echo=FALSE, comment=''}
df <- Labour
my.spec <- formula(output~0+capital)
regr <- lm(formula = my.spec, data = df) 
round(coef(regr), digits = my.digits)
```

* постройте диаграмму рассеяним **log(output) vs log(capital)** с 'подогнанной' прямой
* найти параметры оптимальной прямой **log(output) на log(capital)**

**Ответ**:

```{r, message=FALSE, echo=FALSE, comment=''}
df <- Labour
my.spec <- formula(log(output)~log(capital))
regr <- lm(formula = my.spec, data = df) 
round(coef(regr), digits = my.digits)
```

* найти параметры оптимальной прямой **log(output) на log(capital)** без константы

**Ответ**:

```{r, message=FALSE, echo=FALSE, comment=''}
df <- Labour
my.spec <- formula(log(output)~0+log(capital))
regr <- lm(formula = my.spec, data = df) 
round(coef(regr), digits = my.digits)
```

### Пример 2

* постройте диаграмму рассеяним **output vs labour** с 'подогнанной' прямой
* найти параметры оптимальной прямой **output на labour**

**Ответ**:

```{r, message=FALSE, echo=FALSE, comment=''}
df <- Labour
my.spec <- formula(output~labour)
regr <- lm(formula = my.spec, data = df) 
round(coef(regr), digits = my.digits)
```

* найти параметры оптимальной прямой **output на labour** без константы

**Ответ**:

```{r, message=FALSE, echo=FALSE, comment=''}
df <- Labour
my.spec <- formula(output~0+labour)
regr <- lm(formula = my.spec, data = df) 
round(coef(regr), digits = my.digits)
```

* постройте диаграмму рассеяним **log(output) vs log(labour)** с 'подогнанной' прямой
* найти параметры оптимальной прямой **log(output) на log(labour)**

**Ответ**:

```{r, message=FALSE, echo=FALSE, comment=''}
df <- Labour
my.spec <- formula(log(output)~log(labour))
regr <- lm(formula = my.spec, data = df) 
round(coef(regr), digits = my.digits)
```

* найти параметры оптимальной прямой **log(output) на log(labour)** без константы

**Ответ**:

```{r, message=FALSE, echo=FALSE, comment=''}
df <- Labour
my.spec <- formula(log(output)~0+log(labour))
regr <- lm(formula = my.spec, data = df) 
round(coef(regr), digits = my.digits)
```

### Пример 3

* постройте диаграмму рассеяним **log(output) vs log(capital)** с 'подогнанной' параболой
* найти параметры оптимальной параболы **log(output) vs log(capital), log^2^(capital)**

**Ответ**:

```{r, message=FALSE, echo=FALSE, comment=''}
df <- Labour
my.spec <- formula(log(output)~log(capital)+I(log(capital)^2))
regr <- lm(formula = my.spec, data = df) 
round(coef(regr), digits = my.digits)
```

### Пример 4

* постройте диаграмму рассеяним **log(output) vs log(labour)** с 'подогнанной' параболой
* найти параметры оптимальной параболы **log(output) vs log(labour), log^2^(labour)**

**Ответ**:

```{r, message=FALSE, echo=FALSE, comment=''}
df <- Labour
my.spec <- formula(log(output)~log(labour)+I(log(labour)^2))
regr <- lm(formula = my.spec, data = df) 
round(coef(regr), digits = my.digits)
```
